高等法院刑事判決
109年度上訴字第4472號
上  訴  人  臺灣新北地方檢察署檢察官
上　訴　人
即　被　告　趙尹晨　
　　　　　　　　　
　　　　　　　　　
　　　　　　　　　　
　　　　　　　　　
選任辯護人　陳宏銘律師
上　訴　人
即　被　告　曾昭隆　
　　　　　　　　　　
　　　　　　　　　
被　　　告　卓冠華　
　　　　　　　　　　
　　　　　　　　　　
選任辯護人　羅亦成律師(法扶律師)
上列上訴人因被告等偽造文書等案件，不服臺灣新北地方法院10
8年度訴字第142號、108年度易字第122號，中華民國109年9月23
日第一審判決（起訴案號：臺灣新北地方檢察署106年度偵緝字
第2072號、106年度偵緝字第3041號；追加起訴案號：臺灣新北
地方檢察署106年度少連偵字第403號、106年度偵字第29664號、
106年度偵字第31688號、106年度偵字第34690號；移送併辦案號
：臺灣新北地方檢察署106年度少連偵字第403號、106年度偵字
第34690號、107年度偵字第13680號、第13681號、臺灣臺北地方
檢察署106年度偵字第16003號、第24109號），提起上訴，本院
判決如下：
    主  文
原判決關於趙尹晨、曾昭隆部分均撤銷。
趙尹晨犯行使偽造私文書罪，處有期徒刑捌月。如附表三編號1
至5所示預付卡申請書、遠傳行動電話服務代辦委託書上如「偽
造署押、盜用印文數量」欄內所示之偽造「吳光第」簽名署押共
玖枚均沒收。
曾昭隆犯如附表一編號1至21所示之罪，各處如附表一編號1至21
「曾昭隆主文欄」所示之刑及沒收。應執行有期徒刑壹年拾月，
如易科罰金以新臺幣壹仟元折算壹日。
其他上訴駁回。
    事  實
一、趙尹晨與吳韋廷、陳佳揚、蔡昆霖（後三人所犯幫助詐欺取
    財罪，業經原審判處有罪確定）、周浩鈞（所犯幫助詐欺取
    財罪，另經臺灣士林地方法院以108年度簡字第86號判決確
    定）均能預見提供行動電話門號予他人使用，可能遭犯罪集
    團用以遂行詐欺犯罪，仍為賺取傭金，趙尹晨基於行使偽造
    私文書及詐欺取財、幫助他人詐欺取財之犯意、吳韋廷、陳
    佳揚、蔡昆霖基於幫助他人詐欺取財之犯意，而為下列行為
    ：
（一）周浩鈞因租車而向友人卓冠華借用其身分證、健保卡，竟
      於民國105年9月19日前，將不知情之卓冠華之身分證、健
      保卡交付趙尹晨，供趙尹晨持以申辦行動電話門號，趙尹
      晨因認卓冠華同意協助辦理門號，即刻製卓冠華之印章，
      於105年9月19日在遠傳電信三重忠孝二加盟門市，以卓冠
      華名義申辦0000000000、0000000000、0000000000、0000
      000000、0000000000等5個門號；再於105年10月8日在遠
      傳電信信義威秀門市，以卓冠華名義申辦0000000000、00
      00000000、0000000000、0000000000等4個門號。
（二）周浩鈞於105年10月8日前，將其身分證、健保卡交付趙尹
      晨，供趙尹晨持以申辦行動電話門號，趙尹晨即持周浩鈞
      之印章，於105年10月8日在遠傳電信三重忠孝二加盟門市
      ，以周浩鈞名義申辦0000000000、0000000000等2個門號
      。
（三）吳韋廷於105年10月8日前，將其父吳光第之身分證、健保
      卡交付其表哥趙尹晨，供趙尹晨持以申辦行動電話門號，
      詎趙尹晨明知未取得吳光第之同意或授權，先於105年10
      月8日在遠傳電信台北松山加盟門市，佯以吳光第之名義
      為申請人，趙尹晨為代理人，虛偽填寫遠傳電信股份有限
      公司（下稱遠傳電信公司）如附表三編號1至5所示「偽造
      文件名稱欄」之文件，接續在上開文件上偽簽「吳光第」
      之簽名署押於如附表三編號1至5所示預付卡申請書及遠傳
      行動電話服務代辦委託書上（合計9枚）而偽造私文書後
      ，並持以向遠傳電信台北松山加盟門市服務人員申辦行動
      電話預付卡以行使，致遠傳電信台北松山加盟門市服務人
      員誤以為申請人吳光第確有申請行動電話之意思且委由趙
      尹晨代為辦理而陷於錯誤，因而交付如附表三編號1至5所
      示0000000000、0000000000、0000000000、0000000000、
      0000000000號等5個門號行動電話SIM卡予趙尹晨，足以生
      損害於吳光第及遠傳電信公司對於行動電話客戶資料管理
      之正確性。趙尹晨再於105年10月9日另前往遠傳電信三重
      重新一門市，偽填寫如附表三編號6至10所示「偽造文件
      名稱欄」之文件，並接續持吳韋廷所交付之吳光第印章，
      盜蓋吳光第印章於如附表三編號6至10所示預付卡申請書
      上（合計5枚盜用印文）而盜用印文偽造私文書後，交付
      遠傳電信三重重新一門市服務人員以申請行動電話預付卡
      而行使之，致遠傳電信三重重新一門市服務人員誤以為申
      請人吳光第確有申請行動電話之意思而陷於錯誤，因而同
      意交付如附表三編號6至10所示0000000000、0000000000
      、0000000000、0000000000、0000000000號等5個門號行
      動電話SIM卡予趙尹晨，亦足以生損害於吳光第及遠傳電
      信公司對於行動電話客戶資料管理之正確性。
（四）陳佳揚於105年10月9日分別在遠傳電信樹林篤行門市、三
      重重新門市申辦0000000000、0000000000、0000000000、
      0000000000、0000000000、0000000000、0000000000、00
      00000000、0000000000、0000000000等10個門號後，於同
      日交付其友人吳韋廷，並向吳韋廷收取趙尹晨轉交之每張
      新臺幣（下同）300元的報酬，吳韋廷再將前述門號轉交
      趙尹晨。
（五）蔡昆霖於105年10月9日在遠傳電信台北西寧南門市，申辦
      0000000000、0000000000、0000000000、0000000000、00
      00000000、0000000000、0000000000、0000000000、0000
      000000等9個門號後，於同日交付趙尹晨，並向趙尹晨收
      取每張300元的報酬。
二、趙尹晨取得前述門號後，即將下列門號提供予詐欺集團成員
    使用，詐欺集團成員即意圖為自己不法之所有，基於詐欺取
    財之犯意聯絡，而為下列行為：
（一）趙尹晨起訴部分（臺灣新北地方檢察署106年度偵緝字第2
      072號、106年度偵緝字第3041號即以吳光第、卓冠華名義
      申辦之門號部分）：
    ⑴於105年10月28日10時50分許，以吳光第名下之0000000000
      門號撥打電話予丘偉明，自稱係丘偉明之友人，並向丘偉
      明佯稱需款孔急，致丘偉明陷於錯誤，而於105年10月28
      日10時58分許，匯款5萬元至林書丞（所犯幫助詐欺罪，
      業經臺灣新北地方法院以106年度簡字第4195號判決確定
      ）所開立之華南銀行○○分行帳號000000000000號帳戶內。
    ⑵於105年11月10日11時許，以吳光第名下之0000000000門號
      撥打電話予蔡文榮，自稱係蔡文榮之小兒子蔡崇吉，並向
      蔡文榮誆稱其大哥蔡崇明需款孔急，致蔡文榮陷於錯誤，
      而於105年11月10日11時31分許，匯款8萬元至張哲豪（所
      犯幫助詐欺取財罪，業經臺灣新北地方法院以106年度簡
      字第4196號判決確定）所開立之中國信託○○分行帳號0000
      00000000號帳戶內。
    ⑶於105年11月9日10時許，以卓冠華名下之0000000000門號
      撥打電話予施博呈，自稱係施博呈友人「阿源」，並向施
      博呈誆稱需款孔急，致施博呈陷於錯誤，而於105年11月9
      日14時42分、44分許及105年11月10日13時12分許，先後
      匯款2萬元、1萬元、2萬元至張哲豪前述中國信託帳戶內
      。
（二）趙尹晨移送併辦部分（臺灣新北地方檢察署106年度少連
      偵字第403號、106年度偵字第29664號、106年度偵字第31
      688號、106年度偵字第34690號即分屬於吳光第、陳佳揚
      、蔡昆霖所申辦之門號部分）：
      於附表一編號19至22所示之時間，以附表一編號19至22所
      示之門號（分屬吳光第、陳佳揚、蔡昆霖名下），撥打電
      話給附表一編號19至22所示之人，以附表一編號19至22所
      示之方式，詐欺附表一編號19至22所示之人，致其等陷於
      錯誤，將附表一編號19至22所示之金額匯入附表一編號19
      至22所示之帳戶。
（三）趙尹晨起訴效力所及之蔡昆霖所申辦之門號部分（臺灣臺
      北地方檢察署106年度偵字第16003號、第24109號）：
      於附表二所示之時間，以蔡昆霖申辦之0000000000、0000
      000000、0000000000門號，分別致電莊銘庭、范政文、吳
      宏順3人，以如附表二所示之方式，致其等陷於錯誤，依
      詐欺集團成員之指示，將附表二所示之金額匯入附表二所
      示之帳戶。
（四）趙尹晨移送併辦部分（臺灣新北地方檢察署107年度偵字
      第13680號、13681號即周浩鈞所申辦之門號部分）：
    ⑴於105年10月28日9時許，以周浩鈞名義申辦之0000000000
      門號撥打電話給王信裕，假冒係王信裕之朋友，向王信裕
      訛稱急需用錢週轉等語，致王信裕陷於錯誤，而於105年1
      0月28日某時許，在新竹市延平路1段403號新竹第三信用
      合作社，匯款15萬元至林書丞（所犯幫助詐欺取財罪，業
      經臺灣新北地方法院以106年度簡字第4195號判決確定）
      所申設合作金庫○○分行帳號0000000000000號之帳戶內，
      旋遭不詳之人提領一空。
    ⑵於105年11月1日16時49分許，以周浩鈞名義申辦之0000000
      000門號撥打電話給蔡瑞祥，假冒係蔡瑞祥之前同事，向
      蔡瑞祥訛稱要借錢，105年11月7日即會還款等語，致蔡瑞
      祥陷於錯誤，而於105年11月3日13時56分許、13時58分許
      ，在臺中市豐原區翁子郵局，匯款3萬元、2萬元至伍振祥
      （所犯幫助詐欺取財罪，業經臺灣臺北地方法院以106年
      度簡字第2499號判決確定）所申設臺灣中小企銀○○分行帳
      號00000000000000號帳戶內，旋遭不詳之人提領一空。
三、曾昭隆追加起訴部分（臺灣新北地方檢察署106年度少連偵
    字第403號、106年度偵字第29664號、106年度偵字第31688
    號、106年度偵字第34690號）：
    曾昭隆自105年7月、8月間之某日，與另一名真實姓名年籍
    不詳之成年人（無證據證明未成年）共同基於詐欺之犯意聯
    絡（尚乏證據證明共犯有3人以上或曾昭隆主觀上知悉本案
    共犯有3人以上），先由另一名成年人分別以附表一編號1至
    21所示詐騙手段，致附表一編號1至21所示之人各陷於錯誤
    ，於附表一編號1至21所示時間，將附表一編號1至21所示之
    金額匯至附表一編號1至21所示之帳戶內，再由曾昭隆向該
    名成年人拿取附表一編號1至21所示帳戶之提款卡後，至便
    利商店或銀行之自動櫃員機提領附表一編號1至21所示被害
    人所匯款項，並自提領之款項中抽取2%作為報酬（各次犯罪
    行為之被害人、犯罪事實、詐騙金額、所使用之帳戶、提領
    款項之時間及金額等均詳如附表一編號1至21所示）。
四、案經（臺灣新北地方檢察署106年度偵緝字第2072號、106年
    度偵緝字第3041號起訴部分）丘偉明、蔡文榮、施博呈訴由
    新北市政府警察局中和分局、新北市政府警察局樹林分局報
    告臺灣新北地方檢察署檢察官偵查起訴；（臺灣新北地方檢
    察署106年度少連偵字第403號、106年度偵字第29664號、10
    6年度偵字第31688號、106年度偵字第34690號追加起訴及移
    送併辦部分）林憲德、彭彥鸞、洪玉純、鄧丞軒、梁信川、
    張子望、張綵妘、陳豔玲、劉秀雲、馬淑萍、張瑋庭、周佳
    嫻、陳美惠、洪英惠、鄒智州訴由新北市政府警察局淡水分
    局報告臺灣臺北地方檢察署、新北市政府警察局淡水分局報
    告臺灣士林地方檢察署、高雄市政府警察局三民第一分局報
    告臺灣高雄地方檢察署呈請臺灣高等檢察署檢察長令轉臺灣
    新北地方檢察署檢察官偵查起訴及移送併辦；（臺灣臺北地
    方檢察署106年度偵字第16003號、第24109號移送併辦部分
    ）莊銘庭、范政文、吳宏順訴由新北市政府警察局樹林分局
    、臺北市政府警察局內湖分局分別報告、臺灣士林地方檢察
    署陳請臺灣高等檢察署令轉臺灣臺北地方檢察署檢察官移送
    併辦；（臺灣新北地方檢察署107年度偵字第13680、13681
    號移送併辦部分）王信裕、蔡瑞祥訴由臺灣士林地方檢察署
    檢察官簽分呈請臺灣高等檢察署檢察長令轉臺灣新北地方檢
    察署檢察官移送併辦。
    理  由
壹、程序部分：
　　本件臺灣新北地方檢察署檢察官109年度上字第442號上訴書
    固於當事人欄記載被告趙尹晨及被告卓冠華，然於上訴書之
    第一段即載明：「本檢察官於109年10月21日收受判決正本
    ，茲對於原判決就被告卓冠華部分聲明不服，提起上訴，並
    將上訴理由敘述如下」，且其載明之全部理由，均為有關原
    審判決被告卓冠華無罪之部分，另於上訴書之最末段再記載
    ：「本件原審判決，就被告卓冠華部分，其認事用法既有違
    誤，爰依刑事訴訟法第344條第1項、第361條提起上訴。請
    將原判決該部分予以撤銷，更為適當合法之判決。」，足證
    檢察官僅就被告卓冠華無罪部分提起上訴，且本院到庭檢察
    官復於準備程序時當場陳明：「以原審檢察官上訴書內容之
    真意，從頭到尾，應係針對卓冠華部分上訴，上訴書內容沒
    有對趙尹晨上訴，當事人欄部分贅載趙尹晨，當事人欄可能
    是拷貝起訴書當事人欄。上訴書主旨欄也只提到卓冠華。」
    等語（詳本院卷一第190頁），堪認臺灣新北地方檢察署檢
    察官僅針對原審法院判決被告卓冠華無罪部分提起上訴，並
    不包括被告趙尹晨部分。
貳、證據能力之認定部分：　　
一、被告趙尹晨於偵查時所為之自白，有證據能力：
    按被告之自白，非出於強暴、脅迫、利誘、詐欺、疲勞訊問
    、違法羈押或其他不正之方法，且與事實相符者，得為證據
    ，刑事訴訟法第156條第1項定有明文。查本件被告趙尹晨於
    偵查中所為之自白，被告趙尹晨之選任辯護人於本院審理中
    表示：沒有意見等語，被告趙尹晨復表示：所述均實在，沒
    有受到不正方法取供等語（詳本院卷二第287頁至第288頁）
    ，故被告趙尹晨前揭於偵查中之自白，既出於任意性，且與
    事實相符（詳後述），自得作為證據。
二、末按刑事訴訟法第159條之5立法意旨，在於確認當事人對於
    傳聞證據有處分權，得放棄反對詰問權，同意或擬制同意傳
    聞證據可作為證據，屬於證據傳聞性之解除行為，如法院認
    為適當，不論該傳聞證據是否具備刑事訴訟法第159條之1至
    第159條之4所定情形，均容許作為證據，不以未具備刑事訴
    訟法第159條之1至第159條之4所定情形為前提。此揆諸「若
    當事人於審判程序表明同意該等傳聞證據可作為證據，基於
    證據資料愈豐富，愈有助於真實發見之理念，此時，法院自
    可承認該傳聞證據之證據能力」立法意旨，係採擴大適用之
    立場。蓋不論是否第159條之1至第159條之4所定情形，抑當
    事人之同意，均係傳聞之例外，俱得為證據，僅因我國尚非
    採澈底之當事人進行主義，故而附加「適當性」之限制而已
    ，可知其適用並不以「不符前四條之規定」為要件（最高法
    院104年度第3次刑事庭會議決議參照）。經查，本件以下所
    引用之供述或非供述證據，因檢察官、被告趙尹晨及其選任
    辯護人、被告曾昭隆對各該證據方法之證據能力，分別表示
    ：同意有證據能力或沒有意見而不予爭執等語（詳本院卷一
    第204頁至第205頁、第248頁、本院卷二第16頁、第240至第
    287頁），而本院審酌上開供述或非供述等證據資料製作時
    之情況，無不當取供及證明力明顯過低之瑕疵，認以之作為
    證據應屬適當，揆諸前開規定，本院認前揭證據資料有證據
    能力，合先敘明。
參、有罪部分（即撤銷改判部分）：
一、被告趙尹晨部分：
　　訊據被告趙尹晨固坦承有於事實欄一（一）所示經由周浩鈞
    取得卓冠華之身分證、健保卡後，於105年9月19日在遠傳電
    信三重忠孝二加盟門市，以卓冠華名義申辦前述5個門號，
    另於105年10月8日在遠傳電信信義威秀門市，以卓冠華名義
    申辦前述4個門號；又於事實欄一（二）所示由周浩鈞將其
    身分證、健保卡交付後，被告趙尹晨於105年10月8日在遠傳
    電信三重忠孝二加盟門市，以周浩鈞名義申請前述2個門號
    ；再於事實欄一（三）所示經表弟吳韋廷將其父吳光第之身
    分證、健保卡交付後，被告趙尹晨先後於105年10月8日在遠
    傳電信台北松山加盟門市，以吳光第名義於預付卡申請書及
    遠傳行動電話服務代辦委託書上簽寫吳光第之簽名後申辦前
    述5個門號，另於105年10月9日持吳韋廷所交付吳光第印章
    ，在遠傳電信三重重新一門市，以吳光第名義再申辦前述5
    個門號；亦有於事實欄一（四）所示由陳佳揚自行在遠傳電
    信樹林篤行門市、三重重新門市申辦前述10個門號後，有交
    付每個門號300元之價格經由吳韋廷轉交予陳佳揚；且有於
    事實欄一（五）所示由蔡昆霖自行於105年10月9日在遠傳電
    信台北西寧南門市，申辦前述9個門號後，交付每個門號300
    元給蔡昆霖等情（詳本院卷二第11頁至第13頁、第292頁）
    ，惟矢口否認有何幫助詐欺取財及行使偽造私文書、詐欺取
    財之犯行，辯稱：我雖然的確都有取得上開門號SIM卡，但
    當時我是任職於鄭宏洋所開設的通訊行，任職期間，因鄭宏
    洋為我老闆，故鄭宏洋叫我做什麼，我就做什麼，當時是鄭
    宏洋要求我要衝業績，方式就是要去收購門號，用以取得遊
    戲點數，我不知道那些門號日後會被詐騙集團使用，至於吳
    韋廷是直接拿吳光第的證件給我，我是上法庭才知道吳韋廷
    偷拿他爸爸吳光第的證件給我辦理云云。然查：
（一）被告趙尹晨分別以卓冠華、周浩鈞、吳光第名義申辦門號
      ，並向陳佳揚、蔡昆霖收取門號等事實，除據被告趙尹晨
      於本院審理中供承在卷外，並有如下之證據可資佐證；而
      於事實欄二（一）至（四）所示被害人，亦分別遭如事實
      欄二（一）至（四）所示方法詐騙而匯款進入如事實欄二
      （一）至（四）所示帳戶，復有如下之證據資料可稽，是
      前述事實，首堪認定：
　　⑴被告趙尹晨以卓冠華名義申辦門號部分：
      卓冠華之身分證、健保卡，係為了幫助周浩鈞租車，由卓
      冠華提供周浩鈞，周浩鈞再提供給被告趙尹晨，被告趙尹
      晨即持卓冠華之身分證、健保卡，以卓冠華名義，於105
      年9月19日申辦門號0000000000、0000000000、000000000
      0、0000000000、0000000000，均為4G易付卡，銷售店點
      為三重忠孝二加盟門市；再於105年10月8日申辦門號0000
      000000、0000000000、0000000000、0000000000，均為3G
      易付卡，銷售店點為信義威秀等情，為被告趙尹晨坦白承
      認，核與證人周浩鈞、卓冠華之證詞大致相符，且有預付
      卡申請書相關資料可證（詳偵字第2198號卷第114頁至第1
      36頁）。而其中之門號0000000000，遭詐欺集團用以撥打
      電話予施博呈詐欺，為證人施博呈證述在卷，且有張哲豪
      中國信託帳戶開戶資料暨交易明細表、施博呈提出之國泰
      世華自動櫃員機匯款單可證（詳偵字第2198號卷第16頁至
      第17頁、第54頁至第59頁）。
　　⑵被告趙尹晨以吳光第名義申辦門號部分：
　　　吳光第之身分證、健保卡，係由吳韋廷提供給被告趙尹晨
      ，被告趙尹晨即持吳光第之身分證、健保卡，以吳光第之
      名義，於105年10月8日申辦門號0000000000、0000000000
      、0000000000、0000000000、0000000000，均為4G易付卡
      ，銷售店點為台北松山加盟門市；再於105年10月9日，以
      吳光第名義並持吳光第印章申辦門號0000000000、000000
      0000、0000000000、0000000000、0000000000，均為3G易
      付卡，銷售店點為三重重新一門市等情，為被告趙尹晨坦
      白承認，核與證人吳韋廷、吳光第之證詞大致相符，且有
      預付卡申請書相關資料可證（詳偵字第1838號卷第62頁至
      第81頁、第91頁至第103頁）。而其中之門號0000000000
      、0000000000、0000000000，遭詐欺集團用以撥打電話予
      丘偉明、蔡文榮、鄒智州詐欺，為證人丘偉明、蔡文榮、
      鄒智州證述在卷，且有林書丞華南銀行帳號開戶資料暨交
      易明細表、丘偉明提出之網路匯款資料翻拍照片、張哲豪
      中國信託銀行帳戶開戶資料暨交易明細表、蔡文榮提出之
      郵政跨行匯款申請書、梁柏享新光銀行帳戶開戶資料及交
      易明細表可證（詳偵字第1838號卷第14頁、第24頁至第28
      頁、偵字第2198號卷第32頁至第33頁、第54頁至第59頁、
      少連偵字第403號卷二第255頁至第260頁）。
　　⑶被告趙尹晨收取陳佳揚申辦之門號部分：
      陳佳揚於105年10月9日分別在遠傳電信樹林篤行門市、三
      重重新門市申辦0000000000、0000000000、0000000000、
      0000000000、0000000000、0000000000、0000000000、00
      00000000、0000000000、0000000000等10個門號後，於同
      日交付其友人吳韋廷，並向吳韋廷收取被告趙尹晨轉交之
      每張300元報酬，吳韋廷再將前述門號轉交被告趙尹晨等
      情，為被告趙尹晨坦白承認，且有通聯調閱查詢單及通聯
      紀錄可證（詳少連偵字第403號卷一第139頁、高市警三一
      偵10672449200號卷第6頁至第10頁）。而其中之門號0000
      000000、0000000000，遭詐欺集團用以撥打電話予王豫宜
      、張榮成詐欺，為證人王豫宜、張榮成證述在卷，且有梁
      柏享新光銀行帳戶開戶資料及交易明細表、才嘉俊國泰世
      華開戶資料及交易明細表可證（詳少連偵字第403號卷二
      第255頁至第260頁、高市警三一偵10672449200號卷第301
      頁至第307頁）。
　　⑷被告趙尹晨收取蔡昆霖申辦之門號部分：
　　　蔡昆霖於105年10月9日申辦門號0000000000、0000000000
      、0000000000、0000000000，均為4G易付卡，銷售店點為
      台北西寧南門市；再於105年10月9日申辦門號0000000000
      、0000000000、0000000000、0000000000、0000000000，
      均為3G易付卡，銷售店點為台北西寧南門市，再將上開門
      號交付被告趙尹晨，並向被告趙尹晨收受每張300元之報
      酬等情，為被告趙尹晨坦白承認，且有預付卡申請書相關
      資料可證（詳偵字第2198號卷第137頁至第164頁、第173
      頁至第206頁）。而其中之門號0000000000、0000000000
      、0000000000、0000000000，遭詐欺集團用以撥打電話予
      陳益勝、莊銘庭、范政文、吳宏順詐欺，為證人莊銘庭、
      范政文、吳宏順證述在卷，且有梁柏享新光銀行帳戶開戶
      資料及交易明細表、莊銘庭提出之中國信託銀行自動櫃員
      機交易清單、范政文提出之網路銀行轉帳交易清單、自動
      櫃員機交易清單、吳宏順提出之台北富邦銀行存入存根聯
      可證（詳少連偵字第403卷二第255頁至第260頁、偵字第2
      198號卷第23頁、偵字第4836號卷第74頁、第86頁）。
　　⑸被告趙尹晨以周浩鈞名義申辦門號部分：
      周浩鈞將其身分證、健保卡交給被告趙尹晨讓其申辦門號
      ，被告趙尹晨即持周浩鈞之身分證、健保卡，以周浩鈞名
      義，於105年10月8日申辦門號0000000000、0000000000，
      均為4G易付卡，銷售店點為三重忠孝二加盟門市等情，為
      被告趙尹晨坦白承認，核與證人周浩鈞之證述相符，且有
      預付卡申請書相關資料可證（詳偵字第13680號卷第13頁
      至第23頁）。而其中之門號0000000000、0000000000，遭
      詐欺集團用以撥打電話予王信裕、蔡瑞祥詐欺，為證人王
      信裕、蔡瑞祥證述在卷，且有林書丞合作金庫帳戶新開戶
      建檔登錄單、歷史交易查詢結果、王信裕提出之匯款單、
      伍振祥臺灣中小企銀帳戶客戶基本資料、交易明細表、蔡
      瑞祥提出之自動櫃員機交易明細表可證（詳偵字第1838號
      卷第10頁、第21頁至第22頁、偵字第4363號卷第12頁至第
      16頁、第19頁）。
（二）被告趙尹晨雖辯稱係因當時任職於鄭宏洋所開設的通訊行
      ，任職期間，因鄭宏洋為我老闆，故鄭宏洋叫我做什麼，
      我就做什麼，不知道那些門號日後會被詐騙集團使用，至
      於吳韋廷是直接拿吳光第的證件給我，我是上法庭才知道
      吳韋廷偷拿他爸爸吳光第的證件給我辦理云云。然查：
  　⑴有關行使偽造文書部分之犯行：
　　⒈上揭行使偽造私文書之犯行，業據被告趙尹晨於偵查中供
      承不諱，內容如下：
　　　被告趙尹晨供稱：「（問：提示106偵2198號115頁以下、
      118頁、122頁、14頁、128頁之預付卡申請書，有無幫卓
      冠華等人申請過預付卡等門號？）有，卓冠華部分是周浩
      鈞把卓冠華的身分證件給我辦理的，說我可以幫他申請，
      我記得我有幫他申請5個門號，門號都交給我老闆，我代
      辦的非常多人，吳光第的部分是由我表弟拿他父親吳光第
      的證件給我辦理的，吳光第不知道這件事，因為是他兒子
      吳韋廷偷拿他父親的證件給我辦理的，那時候吳韋廷跟我
      說他沒錢吃飯，我有跟他說我老闖那邊可以辦理門號給點
      獎金，我認為每個門號應該3-500元的獎金，所以吳韋廷
      就把吳光第的證件給我，因為他自己未成年無法辦理。」
      等語（詳偵緝字第3041號卷第38頁），參以被告趙尹晨持
      吳光第身分證及健保卡前往於事實欄一（三）所示遠傳電
      信台北松山加盟門市及遠傳電信三重重新一門市申辦門號
      之時間分別為105年10月8日、9日，而其表弟吳韋廷為86
      年3月5日出生，當時未滿20歲而為未成年人，足見被告趙
      尹晨於偵查中自白因當時吳韋廷未成年無法辦理乙節，自
      堪採信。
　　⒉證人吳韋廷於偵查中結證稱：趙尹晨是我表哥，門號申請
      人吳光第是我父親，但門號不是我父親申辦，我表哥趙尹
      晨在通訊行上班，老姓鄭，表哥說通訊行需要預付卡衝業
      績，問我能不能辦，因為我當時未滿20歲，我就拿我父親
      的身分證給他，因為他說只要有身分證就可以代辦，因為
      當時表哥一直拜託我幫忙，且說有辦成功要請我吃飯，我
      又找不到其他人，就拿我父親的身分證給他。趙尹晨沒有
      告知我辦幾支門號但後來我做很多次筆錄後才知道有10支
      門號。當初給趙尹晨是我父親的雙證件等語（詳少連偵字
      第403號卷二第31頁），及於本院審理中結證稱：「（問
      ：是否記得之前有跟父親吳光第要過身分證、健保卡？）
      有的。..（問：你當初怎麼跟你父親拿證件的？）我只是
      跟父親說要辦事。（問：你父親當時有跟你繼續追問要辦
      何事？）沒有問那麼清楚。（問：你後來拿給趙尹晨時，
      你有無跟趙尹晨說你父親知道這件事？）沒有。..當時我
      會提供我父親的證件是因為我當時未滿二十歲。..（問：
      你父親不知道要辦行動電話門號嗎？）他不知道。（問：
      你父親說，辦門號的印章不是他的，有何意見？）是不是
      他的，因為時間已久，好幾年了，我沒辦法說很準確的答
      案。..（問：提示偵緝3041號卷第38頁並告以要旨，被告
      趙尹晨向檢察官供述，吳光第的部分是由我表弟拿他父親
      吳光第的證件給我辦理的，吳光第不知道這件事，因為是
      他兒子吳韋廷偷拿他父親的證件給我辦理的，那時候吳韋
      廷跟我說，他沒錢吃飯，我有跟他說，我老闆那邊可以辦
      理門號給點獎金，每個門號有3到5百元的獎金，所以吳韋
      廷就把吳光第的證件給我，因為他自己未成年無法辦理。
      你是否偷拿你父親的證件給趙尹晨辦理？）是不是偷拿，
      我應該不會特別去講我偷拿證件，我父親知道我拿他的證
      件，但他不知道我拿他的證件是要去辦門號。當時趙尹晨
      應該有跟我說每個門號獎金3至5百元。（問：提示偵字第
      1838號卷第94、97、98、100、102頁並告以要旨，你方才
      稱你不確定有沒有拿吳光第的印章給趙尹晨，這個印章是
      否你拿給趙尹晨的？）我記不得了。」等語（詳本院卷二
      第236頁至第240頁），則吳韋廷業已證述其向父親吳光第
      拿取證件時，吳光第並不知道要去辦門號，且沒有跟被告
      趙尹晨說父親吳光第知道這件事，吳韋廷會提供其父親吳
      光第證件係因為其未成年，當時被告趙尹晨的確有向吳韋
      廷表示辦門號可獲得每門號300到500元的獎金，足見被告
      趙尹晨於偵查中自白吳韋廷拿吳光第證件給其辦理，吳光
      第並不知情，是吳韋廷私下拿吳光第證件給其辦理，其有
      給吳韋廷每門號300至500元報酬等情，確與事實相符，顯
      證吳韋廷並未向被告趙尹晨告知吳光第有同意拿其證件去
      辦門號，再參以被告趙尹晨於原審審理中證述：我於105
      年10月8日前往台北松山加盟門市辦理門號之前，沒有與
      吳光第確認要以他的名義申辦門號，附表三編號1至5所示
      吳光第的名字都是我簽的等語（詳訴字第142號卷第238頁
      ），益見被告趙尹晨所辯其係上法庭才知道吳韋廷偷拿他
      爸爸吳光第的證件給我辦理云云，核屬事後翻供卸責之詞
      ，不足採信。
　　⒊證人吳光第於偵查中證述：我未申請前述門號使用，我第
      一次聽過這個電話號碼，我的身分證件沒有遺失過。我一
      頭霧水。上面的姓名、出生年月日及地址都是我的沒錯，
      但我真的沒有去申請過該門號，我覺得這是無妄之災，我
      完全不知情，身分證及健保卡文件都是我的，但不是我去
      辦的，也沒有請趙尹晨去幫我辦理這些門號，不知道趙尹
      晨為何有我的身分證及健保卡，我沒有把證件交給趙尹晨
      ，我跟趙尹晨很少往來，我沒有把身分證件拿給任何人去
      辦理門號等語（詳偵字第2198號卷第71頁、第216頁背面
      ），及於原審審理中結證稱：申請書上姓名欄「吳光第」
      不是我寫的，我於105年10月8日沒有去過遠傳電信台北松
      山加盟門市，我不會簽申請人簽名「吳光第」這樣的字，
      這個簽名我一看就知道不是我簽名，我沒有委託或授權趙
      尹晨幫我申請門號。我沒有在105年10月9日去過遠傳電信
      位於三重區重新路1段127號三重重新一門市，並且申辦00
      00000000的門號，申請書上「吳光第」的印章，不是我蓋
      的，我被傳喚後，我才知道到最後有出現我名下的門號，
      且有好幾個門號出現，我跟趙尹晨的關係非常不緊密他成
      年之後，我們很少很少聯絡，幾乎一年見不到一次面的那
      種等語（詳訴字第142號卷第256頁至第265頁），足證被
      告趙尹晨係明知吳韋廷未經其父親吳光第同意拿其證件交
      付予被告趙尹晨辦理門號，吳光第確實不知情，益見被告
      趙尹晨於審理時始翻異前詞，辯稱：我是上法庭才知道吳
      韋廷偷拿他爸爸吳光第的證件給我辦理云云，核係圖免卸
      責之詞，不足採信。
　　⒋再檢察官起訴書雖記載：被告趙尹晨偽刻「吳光第」之印
      章後，於105年10月9日持往遠傳電信三重重新一門市申辦
      門號，而認被告趙尹晨另偽造吳光第之印章，涉犯刑法第
      217條第1項之偽造印章罪嫌，並認與被告趙尹晨被訴前揭
      行使偽造私文書之犯行間有階段及高、低度之行為而不另
      論罪乙節（詳臺灣新北地方檢察署檢察官106偵緝字第207
      2號、第3041號起訴書第2頁、第6頁），然此節經訊據被
      告趙尹晨堅決否認有何另行偽造印章之犯行，並辯稱：吳
      光第之印章亦係吳韋廷所交付等語。經查證人吳光第於原
      審審理中結證稱：如附表三編號6至10所示「吳光第」印
      章不是我蓋的，但我不知道是不是我的印章等語（詳訴字
      第142號卷第262頁），則已難證明如附表三編號6至10所
      示「吳光第」之印文，係由偽造之「吳光第」印章所蓋用
      ，再參以證人吳韋廷於本院審理中復結證稱：「（問：
　　　你記得除了身分證、健保卡外，當時有無跟父親拿印章？
      ）好像也有。（問：所以當時也有將父親的印章交給趙尹
      晨？）我記憶有點模糊，應該是有。」等語（詳本院卷二
      第238頁），是尚難證明被告趙尹晨有另行偽刻「吳光第
      」印章之犯行。
　　⑵有關幫助詐欺部分之犯行：
　  ⒈行動電話門號為重要之個人資料，是具有識別性的，在沒
      有辦法確認對方會怎麼使用的狀況下，一般來說是不會提
      供給他人；而當前詐欺集團橫行，為了取得帳戶、門號等
      人頭資料逃避檢警追查，多會在市場上進行收購，如果在
      市場上遇到給予一定之報酬來收購帳戶、門號之人，一般
      智識程度正常之成年人應該都可以預見，對方是要把帳戶
      、門號提供給詐欺集團作為犯罪使用。
    ⒉被告趙尹晨雖辯稱：因任職通訊行，收購門號是為了要衝
      業績云云，惟被告趙尹晨向陳佳揚、蔡昆霖取得的門號，
      均係由陳佳揚、蔡昆霖先自行至電信門市申辦後輾轉交付
      予被告趙尹晨，根本未透過被告趙尹晨所任職之通訊行，
      則被告趙尹晨所任職之通訊行既無利益可圖，自無可能當
      作被告趙尹晨任職通訊行之業績，此部分被告趙尹晨所辯
      自難採信。
    ⒊被告趙尹晨又辯稱：係老闆鄭宏洋要被告趙尹晨收購門號
      ，可以用以取得遊戲點數，然而，此部分為證人鄭宏洋所
      否認（詳偵字第2198號卷第214頁檢察事務官詢問時稱：
      預付卡都不是我們通訊行申辦的，應該都是趙尹晨代為申
      辦的，上開預付卡我都不知情等語；少連偵字第403號卷
      一第92頁至第93頁警詢時稱：我沒有用任何代價請趙尹晨
      幫我收購門號，趙尹晨所述不實在，我不知道趙尹晨所說
      以每門號易付卡200元代價尋覓人頭申辦易付卡的事，沒
      有收購門號這件事，我不清楚趙尹晨說的收購門號的事等
      語；少連偵字第403號卷二第150頁偵訊時稱：趙尹晨是我
      的國中同學，之前也在我的通訊行工作過，我沒有找人收
      購手機門號，沒有趙尹晨所稱幫我收購門號約1年，每個
      月可申辦50至100組不等，這是趙尹晨自己幫客人申辦，
      他自己有盜辦情形，卻謊稱是老闆即我指示他去辦理，他
      在另案有偽造文書案件，也謊稱是我指示。趙尹晨是在通
      訊行跑業務，我不知道他在收人頭門號。我只有給趙尹晨
      薪資，沒有另外給趙尹晨代辦易付卡的錢等語；訴字第14
      2號卷第340頁至第351頁原審審理中稱：我們是通訊行，
      所以客人來我們只要有代辦件代辦門號，正常操作我們是
      可以送件的。都有傭金可以拿。但必須要透過我們申辦才
      能退傭金，如果別人拿已經申辦好的預付卡請趙尹晨交給
      我，這樣就沒有退傭金，我沒有請趙尹晨去收集想辦法去
      取得他人已經辦好的預付卡門號，我們當初有跟一些大加
      盟的臺灣和遠傳配合，一個月必須跟他們配合所需要的業
      績才會退傭金給我們，我沒有在收集別人辦好的預付卡門
      號，門號卡如果是我們代辦，而對方又只是配合我們做業
      績，那該門號卡我們會還給他，申請人如果是自己來申請
      ，我們就會直接把卡片給他，假如A是代辦人來找我就會
      拿給A，其他交給申辦人。我自己沒有使用客人申辦的門
      號去辦遊戲帳號的事，我沒有收簡訊換遊戲點數狀況等語
      ），且依證人陳佳揚、蔡昆霖所述，被告趙尹晨每張門號
      要負擔申辦費300元、又要給提供門號的人300元報酬，另
      證人吳韋廷亦於本院審理中結證稱：當時趙尹晨應該有跟
      我說每個門號獎金3至5百元等語（詳本院卷二第239頁）
      ，而被告趙尹晨於本院亦供承：陳佳揚有將他辦理的10個
      門號給我我應該是有將1個門號300元的價格，透過吳韋廷
      交給陳佳揚、蔡昆霖有將他辦的9個門號給我，我1個門號
      給他300元等語（詳本院卷二第13頁），再加上被告趙尹
      晨自述取得的業績獎金（依被告趙尹晨之供述介於10至10
      0 元間不等），其金額已遠遠超過遊戲點數可以取得之報
      酬，毫無利益可圖，此部分所辯也難採信。
    ⒋被告趙尹晨短時間內大量以他人名義申辦和收購門號，甚
      至供稱其每個月可以申請上千支門號，可見其確實有以申
      辦和收購門號賺取收入，則被告趙尹晨應該可以預見到這
      些門號如果提供給他人使用，有可能被詐欺集團所使用。
      而前述門號確實有被詐欺集團用以詐欺被害人，則被告趙
      尹晨有幫助詐欺之不確定故意，足以認定。
（三）綜上所述，被告趙尹晨前揭所辯，核均非事實，無法採信
      ，本案事證明確，被告趙尹晨之犯行明確，均足以認定，
      應予依法論科。 　　
二、被告曾昭隆部分：
  　上揭於事實欄三所示之共同詐欺事實，業據被告曾昭隆迭於
    警詢（詳偵字第13847號卷第3頁至第6頁、少連偵字第403號
    卷一第25頁至第32頁）、偵查時（詳少連偵字第403卷二第1
    7頁至第21頁、第189頁至第191頁）及原審（詳易字第122號
    卷第81頁至第84頁、訴字第142號卷第327頁至第377頁）、
    本院審理中（詳本院卷一第203頁至第205頁、本院卷二第29
    2頁至第293頁）均坦承不諱，核與證人林憲德、林俊忠、彭
    彥鸞、洪玉純、廖惠子、鄧丞軒、梁信川、張子望、張綵妘
    、陳艷玲、劉秀雲、王呂碧珠、馬淑萍、張瑋庭、周佳嫻、
    陳美惠、張錫鈴、洪英惠、鄒智州、王豫宜之證述相符，且
    有郭三乾遠東銀行帳戶開戶明細查詢單及活期存款往來明細
    、楊子培合作金庫帳戶新開戶建檔登錄單及歷史交易明細、
    陳永強彰化銀行帳戶存款交易查詢、王群富華南銀行帳戶客
    戶資料查詢及歷史交易明細、許凱銘中華郵政帳戶客戶資料
    及歷史交易明細、王禹仁中國信託銀行帳戶客戶資料、印鑑
    卡、歷史交易明細、梁柏享新光銀行帳戶之開戶資料及交易
    明細表、才嘉俊之國泰世華銀行帳號之開戶資料及交易明細
    表、曾昭隆提款一覽表及照片、張子望之國泰世華自動櫃員
    機匯款明細、張錫鈴土地銀行匯款申請書、洪英惠之郵政跨
    行匯款申請書及提款明細、手機簡訊翻拍照片等事證可證（
    詳少連偵字第403號卷一第35頁至第69頁、少連偵字第403號
    卷二第223頁至第233頁、第243頁至第245頁、第251頁至第2
    60頁、第311頁至第339頁、高市警三一偵10672449200號卷
    第301頁至第307頁、偵字第13847號卷第26頁、第51頁、第5
    5頁至第56頁），足認曾昭隆任意性之自白與事實相符而可
    採信。
三、論罪科刑部分：
（一）被告趙尹晨部分：
    ⑴按行動電話服務須以晶片卡（即SIM卡）為使用介面，因此
      電信公司於出租行動電話門號予消費者使用時，即同時附
      帶提供SIM卡給消費者作為門號使用之介面，故電信公司
      接受消費者申辦門號並將該門號開通上線時，該SIM卡之
      所有權已移轉於消費者，不能認該SIM卡仍屬電信公司所
      有之物（詳最高法院99年度台上字第894號判決意旨參照
      ）；又行動電話門號之SIM卡，可供通訊使用，且在一定
      條件下具有可轉讓性，應認已有一定之財產價值而具有財
      物之性質（本院暨所屬法院90年法律座談會刑事類提案第
      10號審查意見參照）。是被告趙尹晨於事實欄一（三）所
      示以前揭方式施用詐術，致遠傳電信台北松山加盟門市、
      遠傳電信三重重新一門市服務人員因此陷於錯誤，交付如
      附表三編號1至5、6至10所示行動電話易付卡，即成立詐
      欺取財罪無訛。是核被告趙尹晨所為，係犯刑法第30條第
      1項前段、第339條第1項之幫助詐欺取財罪（將於事實欄
      一（一）至（五）所示行動電話門號取得後於事實欄二交
      付部分予他人使用部分），及刑法第216條、第210條之行
      使偽造私文書罪、刑法第339條第1項之詐欺取財罪（於事
      實欄一（三）所示以行使偽造私文書方式取得如附表三編
      號1至10所示行動電話門號部分）。
    ⑵被告趙尹晨盜蓋「吳光第」印章而盜用「吳光第」印文、
      偽簽「吳光第」署名等行為，均係偽造私文書之階段行為
      ；而其以「吳光第」名義偽造預付卡申請書、遠傳行動電
      話服務代辦委託書後持以行使，其偽造私文書之低度行為
      應為行使之高度行為所吸收，均不另論罪，至檢察官起訴
      書雖認如附表三編號6至10所示之印文係屬被告趙尹晨另
      行偽刻「吳光第」印章而蓋用，係屬偽造之印文乙節，尚
      屬誤會，內容已詳如前述。
　　⑶按刑法上偽造私文書係侵害社會法益之罪，其所保護之被
      害客體係社會公共信用之法益，而非個人之法益，故應以
      被偽造文書種類之個數為計算罪數之標準，而非以被害人
      之人數為標準（詳最高法院84年度台上字第669號判決參
      照），又按「同時偽造同一被害人之多件同類文書時，其
      被害法益仍僅一個，不能以其偽造之文書件數，計算其法
      益。此與同時偽造不同被害人之文書時，因有侵害數個人
      法益，係一行為觸犯數罪名者迥異。原判決謂上訴人等推
      由斯紐約同時將偽造之李○惠名義之授權書、借據，交付
      予陳○琴之行使偽造私文書行為，係以一行為觸犯相同之
      數罪名，為想像競合犯，有適用法則不當之違法。」（詳
      最高法院89年度台上字第2730號判決要旨），從而被告趙
      尹晨於事實欄一（三）所示之105年10月8日在遠傳電信台
      北松山加盟門市，雖以「吳光第」之名義申辦5個門號而
      偽造數個私文書，然因前開偽造之私文書均係偽造同一被
      害人吳光第名義之私文書，僅係侵害一法益，均各於密切
      接近之時地實施，各侵害同一之法益，各行為之獨立性極
      為薄弱，依一般社會健全概念，在時間差距上，難以強行
      分開，在刑法評價上，以視為數個舉動之接續施行，合為
      包括之一行為予以評價，較為合理，應各屬接續犯，而為
      包括之一罪（詳最高法院86年台上字第3295號判例參照）
      ，且被告趙尹晨雖係詐得5個門號，亦應認僅屬1個詐欺行
      為下之數個動作；又被告趙尹晨於事實欄一（三）所示之
      105年10月9日，復前往遠傳電信三重重新一門市，另以「
      吳光第」之名義申辦5個門號而偽造數個私文書，依前述
      說明，亦係侵害同一被害人法益，且於密切接近之時地實
      施，各行為之獨立性極為薄弱，亦為接續犯，且被告趙尹
      晨雖亦係詐得5個門號，亦應認僅屬1個詐欺行為下之數個
      動作；然被告趙尹晨於105年10月8日在遠傳電信台北松山
      加盟門市所犯之行使偽造私文書及詐欺取財罪、105年10
      月9日在遠傳電信三重重新一門市所犯之行使偽造私文書
      及詐欺取財罪，被告趙尹晨既係在客觀上係逐次實行，被
      告趙尹晨前行為與次行為，依一般社會健全觀念，在時間
      差距上可以分開，在刑法評價上亦各具獨立性，前後行為
      皆可獨立成罪，自應按照其行為之次數，成立二個行使偽
      造私文書罪及詐欺取財罪。
　　⑷末按犯罪行為，在自然意義上並非完全一致，如二者仍有
      部分合致，且犯罪目的單一，依一般社會通念，認評價為
      一罪，方符合於刑法公平原則，如予數罪併罰，反有過度
      處罰之疑，與人民法律感情亦未契合。是於牽連犯廢除後
      ，適度擴張一行為概念，認此情形為一行為觸犯數罪名之
      想像競合犯，方屬適當（詳最高法院97年台上字第1880號
      判決意旨參照）。查被告趙尹晨於密切接近之時間內（10
      5年9月19日至105年10月9日），陸續以他人名義申辦或向
      他人蒐購之方式取得多支門號，同時一次性提供予詐欺集
      團使用（無證據證明係於不同之時間、地點提供），是被
      告趙尹晨以一個提供前述全部門號之行為，幫助詐欺數被
      害人而侵害數法益；另被告趙尹晨為了要提供於事實欄一
      （三）所示以被害人吳光第名義之門號予詐欺集團，而犯
      二個行使偽造私文書以申辦而詐得前述被害人吳光第名義
      之各5個門號，依前述說明，顯係基於同一個犯罪決意所
      實施之犯罪計畫，而實施數犯罪構成要件之行為，實施行
      為部分同一，得評價為一個犯罪行為而觸犯數名，是被告
      趙尹晨所犯前述一個交付行動電話予他人之幫助詐欺取財
      罪，二個行使偽造私文書罪及二個詐欺取財罪（於事實欄
      一（三）所示以行使偽造私文書方式各取得如附表三編號
      1至5及6至10所示行動電話門號部分），應論以想像競合
      犯，從較重之行使偽造私文書罪論處。又檢察官就被告趙
      尹晨於事實欄一（三）所示行使偽造私文書之際，同時詐
      得行動電話SIM卡之部分，雖未於起訴書被告趙尹晨所犯
      法條欄內敘及，然檢察官於犯罪事實欄業已載明此部分之
      犯罪事實，且與前揭業經起訴部分，具有裁判上一罪之想
      像競合犯關係，而為起訴效力所及，本院於審理時復已告
      知罪名（詳本院卷二第234頁），自應併予審究。
    ⑸檢察官起訴被告趙尹晨有關於事實欄一（一）所示卓冠華
      部分9個門號、於事實欄一（三）所示吳光第部分10個門
      號部分，其餘臺灣新北地方檢察署106年度少連偵字第403
      號、106年度偵字第34690號移送併辦部分（即於事實欄一
      （三）所示業經起訴之吳光第部分1個門號、於事實欄一
      （四）所示陳佳揚部分2個門號、於事實欄一（五）所示
      蔡昆霖部分1個門號），及107年度偵字第13680號、第136
      81號移送併辦部分（即有關於事實欄一（二）所示周浩鈞
      部分2個門號），與起訴部分，有前述想像競合犯之裁判
      上一罪關係，其餘部分，亦為起訴效力所及，本院自應併
      予審理。
（二）被告曾昭隆部分：
    ⑴核被告曾昭隆所為，均係犯刑法第339條第1項之詐欺取財
      罪。
    ⑵被告曾昭隆與於事實欄三所示之真實姓名年籍不詳之成年
      人間，有犯意聯絡及行為分擔，應論以共同正犯。
　  ⑶被告曾昭隆所犯如附表一編號1至21所示之犯行，被害人不
      同，詐欺犯意各別，行為互殊，應予分論併罰。
四、沒收部分：
（一）被告趙尹晨部分：
　　　按偽造之印章、印文或署押，不問屬於犯人與否，沒收之
      ，刑法第219條定有明文。此外，被告偽造之書類，既已
      交付於被害人收受，則該物非屬被告所有，除偽造書類上
      偽造之印文、署押，應依刑法第219條予以沒收外，依（
      修正前）刑法第38條第3項之規定，即不得再對各該書類
      諭知沒收（詳最高法院43年度台上字第747號判決意旨參
      照）；次按郵政存簿儲金提款單儲戶姓名欄填寫儲戶姓名
      ，與填寫帳號之用意相同，僅在識別儲戶為何人，以便郵
      政人員查出存戶卡片，既非表示儲戶本人簽名之意思，則
      未經儲戶本人授權而填寫其姓名，尚不生偽造署押問題，
      原第一審判決竟認為係偽造蘇坤益署押，為偽造文書之一
      部行為，並依刑法第219條諭知沒收，自屬於法有違；又
      上訴人於偽造之工資表及業務上登載不實之台北縣稅捐稽
      徵處、財政部台北市國稅局各類所得扣繳暨免扣繳憑單上
      所填「鮑卓然」名字，僅在識別領取工資及申報免扣繳所
      得稅為何人，並非以該「鮑卓然」簽名之意思為之，不生
      偽造署押之問題，原判決竟以上開工資表及免扣繳憑單上
      「鮑卓然」名義為偽造署押，諭知予以沒收，於法自屬有
      違（詳最高法院70年台上字第2480號判例、76年度台上字
      第751號刑事判決意旨參照）。經查：
　　⑴偽造如附表三編號1至5、6至10所示預付卡申請書、遠傳行
      動電話服務代辦委託書，分別業據被告趙尹晨於105年10
      月8日交付予遠傳電信台北松山加盟門市、105年10月9日
      交付予遠傳電信三重重新一門市行使，而非被告趙尹晨所
      有，依前述說明，自不得沒收。
　　⑵如附表三編號1至4所示遠傳行動電話服務代辦委託書上第
      一行有關本人「吳光第」署押1枚，顯在識別何人委託，
      並非表示本人簽名之意思，尚不生偽造署押之問題，理由
      已見前述，自不得依刑法第219條之規定諭知沒收。至被
      告趙尹晨其餘於如附表三編號1至5所示預付卡申請書申請
      人簽章欄、遠傳行動電話服務代辦委託書立書人姓名及簽
      章欄所偽簽之「吳光第」署押合計9枚，不問屬於被告與
      否，均應依刑法第219條之規定宣告沒收。
　　⑶按「盜用他人真印章所蓋之印文，並非偽造印章之印文，
      不在刑法第219條所定必須沒收之列，原判決竟依該條予
      以沒收，非無違誤。」（詳最高法院48年台上字第113號
      判例意旨）。是如附表三編號6至10所示「吳光第」印文
      ，無從證明係由被告趙尹晨另行偽刻「吳光第」印章而蓋
      用，僅能證明係被告趙尹晨盜用「吳光第」印章後所蓋之
      印文，自非偽造印章之印文，毋庸宣告沒收。
（二）被告曾昭隆部分：
　　⑴被告曾昭隆提領款項可獲得提款款項2%之報酬等事實，業
      據被告曾昭隆於本院審理時供承在卷（詳本院卷一第204
      頁、本院卷二第293頁），是被告曾昭隆犯罪所得即為如
      附表一編號2至10、12、13、15至21之沒收金額，應依刑
      法第38條之1第1項前段、第3項規定，宣告沒收之，於全
      部或一部不能沒收或不宜執行沒收時，追徵其價額。
　　⑵被告曾昭隆業與如附表一編號1、14所示被害人林憲德、張
      瑋庭成立調解，有原審109年度司附民移調字第1547號調
      解筆錄在卷可稽（詳附民650號卷第9頁正反面），且被告
      曾昭隆業已分別給付部分調解金額予上開被害人，金額皆
      超過其犯罪所得等情，亦有被告曾昭隆轉帳匯款紀錄證明
      即被告曾昭隆中國信託銀行存摺明細存卷足佐（詳本院卷
      一第215頁至第225頁），如再將被告曾昭隆此部分犯罪所
      得諭知沒收或追徵，將使被告面臨雙重追償之不利益，容
      有過苛之虞。是本院認就被告此部分犯罪所得，依刑法第
      38條之2第2項之規定，不再宣告沒收或追徵。
五、撤銷改判、被告趙尹晨、曾昭隆等上訴理由之說明及量刑之
    理由：
（一）原審詳為調查後，認被告趙尹晨、曾昭隆二人犯行明確，
      予以論罪科刑，固非無見，惟查：
　　⑴被告趙尹晨部分：⒈被告趙尹晨於事實欄一（三）所示，以
      吳光第名義分別於105年10月8日向遠傳電信台北松山加盟
      門市、105年10月9日向遠傳電信三重重新一門市申辦如附
      表三編號1至5、6至10所示行動電話SIM卡，自屬刑法中詐
      欺取財罪之「物」，檢察官於起訴書犯罪事實欄中業已敘
      明，且於原審事實、理由欄均有提及，而為起訴效力所及
      ，則被告趙尹晨尚涉犯詐欺取財罪，原審漏未論罪，即有
      未洽；⒉按接續犯乃指行為人之數行為，於同一或密切接
      近時、地實行，侵害同一法益，而其各行為之獨立性極為
      薄弱，依一般社會健全觀念，實難以強行分開，且在刑法
      評價上，以視為數個舉動之接續作為，合為包括之一行為
      ，較為合理者而言。如行為人先後數行為，在客觀上係逐
      次實行，侵害數個同性質之法益，其每一前行為與次行為
      ，依一般社會健全觀念，在時間差距上，可以分開，在刑
      法評價上，各具獨立性，每次行為皆可獨立成罪，自應按
      照其行為之次數，一罪一罰（詳最高法院109年度台上字
      第3970號判決要旨）。經查被告趙尹晨於事實欄一（三）
      所示，係分別於105年10月8日向遠傳電信台北松山加盟門
      市、105年10月9日向遠傳電信三重重新一門市申辦如附表
      三編號1至5、6至10所示行動電話SIM卡，且被告趙尹晨於
      遠傳電信台北松山加盟門市係以偽造署押並冒為吳光第代
      理人之方式犯罪，與被告趙尹晨於翌日即105年10月9日向
      遠傳電信三重重新一門市，係持吳韋廷所交付之「吳光第
      」印章冒用吳光第本人名義，二者之手法、犯罪時間、地
      點均不同，在客觀上係逐次實行，其前行為與次行為，依
      一般社會健全觀念，在時間差距上，可以分開，在刑法評
      價上，亦具獨立性，每次行為皆可獨立成罪，揆諸前述說
      明，自應按照其行為之次數，一罪一罰成立二個行使偽造
      私文書罪，原審於論罪時認上開二日之行為，認屬接續犯
      之一罪，亦有未當；⒊無從證明被告趙尹晨尚有於事實欄
      一（三）所示另行偽刻「吳光第」印章，原審認被告趙尹
      晨係另行偽刻「吳光第」印章後持偽造「吳光第」印章所
      犯，與本院認定亦有不同。
　　⑵被告曾昭隆部分：⒈按刑事審判採訴訟主義，犯罪事實非經
      起訴或為起訴效力所及，不得加以審判，亦即法院對於未
      經起訴之犯罪事實(潛在事實)，除非認定與已起訴應論罪
      之事實(顯在事實)有實質上或裁判上一罪之不可分關係，
      不得予以判決，否則即足構成訴外裁判之違法，此觀刑事
      訴訟法第268條、第267條、第379第12款規定自明（詳最
      高法院87年度台上字第1546號判決要旨）；又法院不得就
      未經起訴之犯罪審判，其就起訴書所未記載之事實而得予
      以審判者，以起訴效力所及之事實為限，必以已起訴及未
      經起訴書所載之事實均成立犯罪，兩者復具有實質上或裁
      判上一罪之單一性不可分關係者，始得為之（詳最高法院
      98年度台上字第5545號判決要旨）。查檢察官起訴書就被
      告曾昭隆部分係記載被告曾昭隆「基於詐欺取財之犯意聯
      絡，先由不詳詐欺集團成員以附表編號1至21所示詐騙手
      段，使附表編號1至21所示之被害人均陷於錯誤，而於附
      表編號1至21所示時間，依詐欺集團成員之指示操作自動
      櫃員機匯款或臨櫃匯款等方式，匯出附表編號1至21詐騙
      金額欄所示之金額至附表編號1至21所示各帳戶內，再由
      曾昭隆向不詳詐欺集團成員拿取附表編號1至21所示帳戶
      之提款卡後，擔任車手至便利商店或銀行之自動櫃員機提
      領附表編號1至21所示被害人所匯款項，並自提領之款項
      中抽取2%作為報酬（各次犯罪行為之被害人、犯罪事實、
      詐騙金額、所使用之帳戶、提領款項之時間及金額等均詳
      如附表編號1至21所示）」，另於被告曾昭隆所犯法條欄
      亦記載「核被告曾昭隆就附表編號1至21所為，均係犯刑
      法第339條第1項之詐欺取財罪嫌」，足證檢察官起訴書附
      表固載有1至22次犯行，且被害人亦有附表編號1至22人，
      然有關被告曾昭隆部分，檢察官僅起訴被告曾昭隆附表編
      號1至21所示之犯行，此觀諸起訴書所載之被告吳韋廷、
      陳佳揚及蔡昆霖，檢察官起訴之犯行係涉犯附表編號19至
      22所示，與被告曾昭隆不同，益見原審判決主文就被告曾
      昭隆檢察官未起訴之部分即附表一編號22所示犯行即被害
      人張榮成部分，係屬訴外裁判，原審就檢察官未起訴之此
      部分判處被告曾昭隆有期徒刑10月，即有違法；⒉次按科
      刑之判決書其宣示之主文，與所載之事實及理由必須互相
      適合，否則即屬理由矛盾，其判決當然為違背法令（詳最
      高法院64年台上字第893號判例要旨）。查原審就被告曾
      昭隆所犯主文次數，既與事實、理由均有矛盾，即屬無可
      維持，依前述說明，自應予以全部撤銷。⒊末查被告曾昭
      隆既業已與如附表一編號1、14所示被害人林憲德、張瑋
      庭成立調解，則原審就被告曾昭隆此部分之犯罪所得再予
      沒收，即有過苛之虞，而有不當。
（二）被告趙尹晨提起上訴意旨雖略以：⑴被告絕無任何幫助詐
      欺之不確定故意：因被告確實是任職於鄭宏洋所開設之通
      訊行，故鄭宏洋叫被告做什麼，被告僅得做什麼，當時鄭
      宏洋即要求被告要衝業績，而方式就是要去收購門號，用
      以取得遊戲點數，被告在完全信任鄭宏洋之情況下，才會
      有本件收集手機門號之行為，被告實未可知情或得以預見
      到，該等門號日後會有供詐騙集團使用之可能。又縱然陳
      佳揚與蔡昆霖之手機門號不是在鄭宏洋之通訊行所申設與
      開通，但其等在被攜入鄭宏洋之通訊行後，是否會有轉單
      或其他獎勵優惠方案，事實上亦有可能發生云云；⑵被告
      亦無任何偽造私文書之故意：被告確實有向吳韋廷敘及，
      因被告在通訊行上班，為了衝業績，故請吳韋廷向其父親
      吳光第索取其身分證等證明文件。而被告在刻吳光第之印
      章時，吳韋廷均有陪同在旁，故被告才會認為吳光第已經
      知情，吳韋廷拿取吳光第身分證明文件是已經經過吳光第
      同意，並且是要拿去申辦手機門號之用，甚至亦有同意得
      代其刻印章使用於相關申辦文件上云云。然查被告趙尹晨
      前揭行使偽造私文書之犯行，業據被告趙尹晨於偵查中供
      承不諱，另有關被告趙尹晨大量收集他人名義之行動電話
      門號SIM卡，具有幫助詐欺之不確定故意，況上開門號亦
      確由詐欺集團用以詐騙被害人，均經本院說明如前，是被
      告趙尹晨前揭上訴內容，自不足採信。
（三）被告曾昭隆上訴意旨則以：被告僅為主腦吳育昇唆使為提
      款之車手，並非判決書所指之集團首腦成員，被告於本案
      犯後非常後悔，亦全程配合警調檢查證，絕無任何隱瞞。
      被告於犯案當時皆因當時家中經濟困頓，且結交損友並給
      予誘惑所導，且被告早於年幼時即為單親家庭，家中經濟
      ，皆由母親茹苦含辛之，目前被告已持續穩定工作數年，
      亦無任何不良嗜好，家中母親目前亦由於這數年過於操勞
      ，左、右手皆已開刀治療，亦無法投入職場工作，故目前
      家計皆由被告全數負擔，被告為恐母親無業，家中陷入困
      境，請鈞長輕判，給予緩刑之訴求，以盡為人子女孝道云
      云。惟查被告曾昭隆確係本案詐欺案件之領款車手，此據
      被告曾昭隆自始供承不諱，至原審所量處被告曾昭隆如附
      表一編號1至21所示各罪，既經本院認定違法而全部予以
      撤銷，則其量刑部分已失所附麗，自應重予審酌。
（四）爰審酌：
    ⑴犯罪之動機、目的、手段：被告趙尹晨、曾昭隆都正值青
      壯之年，有相當之工作能力，不思以正當方式增加收入，
      明知當前詐欺橫行，政府窮盡心力追查、防堵，且大眾傳
      播媒體更屢屢報導民眾被詐欺之新聞，竟分別以（被告趙
      尹晨）利用他人證件申辦門號及蒐購門號、（被告曾昭隆
      ）擔任詐欺車手提領詐欺款項，使其他共犯得以隱身幕後
      ，執法人員難以追查，而助長詐欺犯罪。
    ⑵犯罪行為人之生活狀況、品行及智識程度：被告趙尹晨受
      有高中肄業之教育程度，於案發時在通訊行工作，現在從
      事餐飲工作，未婚無子，需要撫養媽媽和阿嬤；被告曾昭
      隆受有高中肄業之教育程度，目前從事工地粗工工作，未
      婚無子。又被告曾昭隆於本案前都沒有詐欺相關之前案紀
      錄，有本院被告前案紀錄表在卷可按，素行尚佳，暨其於
      上訴理由狀中所提及犯後全程配合警調檢查證、於年幼時
      即為單親家庭，家中經濟，皆由母親茹苦含辛之，目前被
      告已持續穩定工作數年，亦無任何不良嗜好，家中母親目
      前亦由於這數年過於操勞，左、右手皆已開刀治療，亦無
      法投入職場工作，故目前家計皆由被告全數負擔，並檢具
      其母親因雙手軔帶重建及肌腱植入手術及住院治療證明相
      關文件含低血壓、糖尿病等資料附卷可稽（詳本院卷一第
      99頁至第113頁）。
    ⑶犯罪行為人違反義務之程度及犯罪所生之危險或損害：被
      告趙尹晨提供給詐欺集團用於詐欺被害人之門號，包括以
      卓冠華名義申辦之門號1支、以周浩鈞名義申辦之門號2支
      、以吳光第名義申辦之門號3支、陳佳揚申辦之門號2支、
      蔡昆霖申辦之門號4支，詐欺金額詳如事實欄及附表所示
      ；被告曾昭隆於105年7月至11月間擔任詐欺車手，提領次
      數及金額如附表一編號1至21所示，被害人共21人。
    ⑷犯罪後之態度：被告趙尹晨否認犯行，被告曾昭隆承認犯
      行，被告趙尹晨已與施博呈調解成立，有原審109年度司
      附民移調字第1548號調解筆錄（詳附民651號卷第11頁至
      第12頁）在卷足佐，暨被告曾昭隆已與林憲德、張瑋庭調
      解成立等一切情狀，且業已給付部分和解金，有原審109
      年度司附民移調字第1547號調解筆錄（詳附民650號卷第9
      頁正反面）、被告曾昭隆中國信託銀行存摺及內頁所示轉
      帳匯款紀錄證明（詳本院卷一第215頁至第225頁）在卷可
      稽，分別量處如主文第二項至第三項所示之刑及沒收，並
      就被告曾昭隆各罪，諭知易科罰金之折算標準，及被告曾
      昭隆部分定應執行之刑如主文所示，並諭知如易科罰金之
      折算標準。
六、至被告趙尹晨及其辯護人於本院審理時，具狀再次傳喚證人
    鄭宏洋乙節，惟依刑事訴訟法第196條明文規定「證人已由
    法官合法訊問，且於訊問時予當事人詰問之機會，其陳述明
    確別無訊問之必要者，不得再行傳喚。」，故「本案係由某
    甲等先後具狀告發，經檢察官偵查起訴，第一審依傳訊證人
    之程序，傳喚某甲等到案質訊，令其具結陳述，制作筆錄附
    卷，此項人證既經審判中合法訊問，如其陳述明確，別無訊
    問之必要，按照刑事訴訟法第183條（現行第196條）規定，
    本不得再行傳喚，原審認為無庸訊問，未再傳令到庭，於法
    自屬無違。」（詳最高法院28年上字第3070號判例意旨），
    查證人鄭宏洋，業於原審109年8月12日經以證人傳喚並進行
    交互詰問，此有證人鄭宏洋為證人之審判筆錄在卷可稽（詳
    訴字第142號卷第338頁至第351頁），當時被告趙尹晨在庭
    並親自詰問證人鄭宏洋，依法令及前揭最高法院判例意旨，
    本即不得再行傳喚，況依被告趙尹晨具狀傳喚上開證人鄭宏
    洋之待證事項業經其於原審審理中結證明確，再依前述說明
    ，本件事證已明，是被告趙尹晨及辯護人前揭聲請，核無必
    要，一併敘明。
肆、無罪部分（即上訴駁回部分）：
一、公訴意旨略以：被告卓冠華、趙尹晨、周浩鈞共同意圖為自
    己不法之所有，基於幫助他人詐欺取財之犯意聯絡，由被告
    卓冠華於105年9月19日前某不詳時間，將個人國民身分證、
    健保卡交付周浩鈞轉交趙尹晨，供趙尹晨持以申辦行動電話
    門號，而趙尹晨收受被告卓冠華之前開證件資料後，先於不
    詳時、地刻製被告卓冠華之印章，復於105年9月19日，持其
    所刻製之被告卓冠華印章前往新北市三重區遠傳電信公司忠
    孝二加盟門市，以被告卓冠華名義申辦0000000000、000000
    0000、0000000000、0000000000、0000000000等5個門號，
    另於105年10月8日，持被告卓冠華印章前往臺北市信義區松
    壽路20號之遠傳電信公司信義威秀門市，以被告卓冠華名義
    申辦0000000000、0000000000、0000000000、0000000000等
    4個門號。嗣趙尹晨於105年10月9日至105年10月28日間某不
    詳時間，將被告卓冠華名下之上開9個行動電話門號出售並
    交付予鄭宏洋，而鄭宏洋購得前開行動電話門號後，旋以不
    詳價格，不詳方式，將前開門號轉售予詐騙集團成員。而該
    詐騙集團成員取得前開行動電話門號後，即共同意圖為自己
    不法之所有，基於詐欺取財之犯意聯絡，於105年11月9日10
    時許，以被告卓冠華名下之0000000000號門號撥打電話予施
    博呈，自稱係施博呈友人「阿源」，並向施博呈誆稱需款孔
    急，致施博呈陷於錯誤，而於105年11月9日14時42分、44分
    許及105年11月10日13時12分許，先後匯款2萬元、1萬元、2
    萬元至張哲豪前開中國信託銀行帳戶內。嗣施博呈驚覺受騙
    ，始報警處理，並為警循線查悉上情。因認被告卓冠華亦涉
    犯刑法第30條第1項前段、第339條第1項之幫助詐欺取財罪
    嫌云云。
二、按犯罪事實應依證據認定之，無證據不得認定犯罪事實；不
    能證明被告犯罪者應諭知無罪之判決，刑事訴訟法第154條
    第2項、第301條第1項分別定有明文。另按犯罪事實之認定
    ，係據以確定具體的刑罰權之基礎，自須經嚴格之證明，故
    其所憑之證據不僅應具有證據能力，且須經合法之調查程序
    ，否則即不得作為有罪認定之依據。倘法院審理之結果，認
    為不能證明被告犯罪，而為無罪之諭知，即無前揭第154條
    第2項所謂「應依證據認定」之犯罪事實之存在。因此，同
    法第308條前段規定，無罪之判決書只須記載主文及理由。
    而其理由之論敘，僅須與卷存證據資料相符，且與經驗法則
    、論理法則無違即可，所使用之證據亦不以具有證據能力者
    為限，即使不具證據能力之傳聞證據，亦非不得資為彈劾證
    據使用。故無罪之判決書，就傳聞證據是否例外具有證據能
    力，本無須於理由內論敘說明（詳最高法院100年度台上字
    第2980號刑事判決意旨參照）。
三、公訴意旨認被告卓冠華涉犯刑法第30條第1項前段、第339條
    第1項之幫助詐欺取財罪嫌，無非係以被告卓冠華之供述、
    證人趙尹晨、周浩鈞、施博呈之證述、張哲豪中國信託銀行
    帳戶開戶資料暨交易明細表、施博呈提出之國泰世華銀行自
    動櫃員機匯款單等為其主要證據。
四、訊據被告卓冠華固坦承有交付身分證、健保卡等證件予周浩
    鈞，惟堅決否認有何公訴意旨所指之幫助詐欺犯行，辯稱：
    當時目的是為了要跟周浩鈞一起租車，所以在105年7月至8
    月間交付上開證件給周浩鈞，證件大概拿了幾個月，大約在
    105年10月至11月左右才把身分證、健保卡等證件還給我，
    我不知道周浩鈞把我的證件交給趙尹晨，也不知道趙尹晨拿
    我證件去辦行動電話等語（詳本院卷一第191頁、本院卷二
    第294頁）。經查：
（一）證人趙尹晨證稱：卓冠華的健保卡、身分證是周浩鈞提供
      給我的，我辦完門號就還給周浩鈞，我有跟周浩鈞說是要
      辦門號衝業績，我跟卓冠華不熟，我沒有親自跟卓冠華聯
      絡等語（詳訴字第142號卷第226頁至第236頁）。而證人
      周浩鈞於審理中證稱：趙尹晨跟卓冠華是因為我介紹認識
      ，我跟卓冠華住一起，也在同一間租車行，老闆知道我們
      是朋友，我們都有租車，所以卓冠華健保卡、身分證在我
      這邊；我辦了很多SIM卡給趙尹晨，也有拿我的健保卡、
      身分證給趙尹晨代辦門號，如果我有提供卓冠華的證件給
      趙尹晨，應該是連同我提供給趙尹晨的門號卡或證件一併
      提供給他；趙尹晨跟我說是球版或玩遊戲，用門號開新帳
      號可以有獎勵；我跟趙尹晨的聯繫過程中沒有提到卓冠華
      等語（詳訴字第142號卷第266頁至第273頁）。
（二）依前述證人之證述可以知道，卓冠華確實跟趙尹晨不熟，
      而跟周浩鈞較熟，卓冠華之證件曾為周浩鈞所持有，趙尹
      晨以卓冠華名義申辦門號之過程中，完全沒有跟卓冠華接
      觸過，則卓冠華辯稱趙尹晨是在未得其同意的狀況下以其
      名義申辦之門號，即與證人之證詞相符而可採信。而趙尹
      晨以周浩鈞名義申辦門號提供給詐欺集團使用，已經本院
      認定如前；趙尹晨以周浩鈞、卓冠華名義申辦之門號，都
      是由趙尹晨簽署周浩鈞、卓冠華之姓名，及刻印周浩鈞、
      卓冠華之印章蓋章於申請書（詳偵字第2198號卷第114頁
      至第136頁、偵字第13680號卷第13頁至第23頁）上，其申
      辦之手法相同，申請時間上也有重疊（105年10月8日），
      則證人周浩鈞證稱其在沒有經過卓冠華同意的情況下，有
      可能在同時將其自身證件及其所持有之卓冠華之證件一併
      交予趙尹晨申辦門號等情，亦與客觀之事證相符。
五、綜上所述，檢察官指述被告卓冠華涉犯刑法第30條第1項前
    段、第339條第1項之幫助詐欺取財罪嫌所憑之證據，仍存有
    合理之懷疑，尚未達於通常一般之人均不致有所懷疑，而得
    確信其為真實之程度，本院無從形成卓冠華有罪之確信，依
    據前開法條意旨之說明，依法自應為無罪之判決。
六、維持原判決及駁回上訴之理由：
（一）原審依調查證據所得，綜合全案辯論意旨，以被告卓冠華
      被訴涉犯上開檢察官起訴意旨所指之幫助詐欺罪嫌，尚屬
      無法證明，而為被告卓冠華無罪之諭知，依法洵無不合。
（二）檢察官自行提起上訴意旨猶以：依證人周浩鈞於審理期日
      證稱內容，證人周浩鈞不曾因自己欲租車而向被告卓冠華
      借用證件之情形，則被告卓冠華上開辯稱，因與證人周浩
      鈞上開證述不同，已難採信。且就證人周浩鈞有無故意交
      付被告卓冠華之相關證件予趙尹晨一事，依趙尹晨所述周
      浩鈞並非本於確信或合理懷疑，而認其將SIM卡交付予趙
      尹晨時，不慎一併將被告卓冠華之證件交付，而係為避免
      就故意交付被告卓冠華證件予趙尹晨申辦門號一事擔負刑
      責，始為上開天馬行空之猜測。綜上，就何以被告卓冠華
      之證件會由趙尹晨持有一節，自應以趙尹晨之證述可採，
      亦即：證人周浩鈞係刻意將卓冠華之證件交付予趙尹晨，
      使趙尹晨得以持之申辦門號卡。況證人周浩鈞之所以得以
      持有被告卓冠華之證件，亦非係周浩鈞以租車為名，向被
      告卓冠華取得該等證件之故，因此，證人周浩鈞於向被告
      卓冠華取得證件時，應已告知該等證件將轉交趙尹晨，以
      申辦門號卡，被告卓冠華則同意，方交付其證件予證人周
      浩鈞。綜上，被告卓冠華應有幫助詐欺取財之犯意，而構
      成幫助詐欺取財之犯行。原審判決以證人周浩鈞上開諸般
      不可採信之證述，認「則證人周浩鈞證稱其在沒有經過卓
      冠華同意的情況下，有可能在同時將其自身證件及其所持
      有之卓冠華之證件一併交予趙尹晨申辦門號等情，亦與客
      觀之事證相符」，從而諭知被告卓冠華無罪，尚有認事用
      法之違誤等語。然查：
　　⑴趙尹晨雖取得被告卓冠華之身分證、健保卡，然其取得被
      告卓冠華之證件，係直接由周浩鈞所交付，趙尹晨並未親
      見被告卓冠華，其取得被告卓冠華身分證、健保卡之緣由
      ，既係由周浩鈞所交付，並聽聞周浩鈞之說法，對被告卓
      冠華而言，趙尹晨之證述顯係傳聞證據，自不足以執以作
      為被告卓冠華有罪之證明。
　　⑵次按犯罪事實應依證據認定之，為刑事訴訟法所明定，故
      被告否認犯罪事實所持之辯解，縱屬不能成立，若非有積
      極證據足以證明其犯罪行為，不能遽為有罪之認定（詳最
      高法院30年上字第1831號判例意旨）。經查被告卓冠華辯
      稱係為了要與周浩鈞一起租車，所以在105年7月至8月間
      交付證件給周浩鈞乙節，縱與證人周浩鈞證述不曾因自己
      欲租車而向被告卓冠華借用證件之情形，然證人周浩鈞確
      曾持有被告卓冠華身分證、健保卡，並陳述：如果我有提
      供卓冠華的證件給趙尹晨，應該是連同我提供給趙尹晨的
      門號卡或證件一併提供給趙尹晨等語，內容均詳如前述，
      況被告卓冠華所辯縱不能成立，然若非有積極證據足以證
      明被告卓冠華犯罪行為，即不能因被告卓冠華之辯解不成
      立即推論被告卓冠華有幫助詐欺取財罪之成立，故檢察官
      提起上訴之內容，自無理由。
　綜上所述，並無證據證明被告卓冠華確有檢察官起訴意旨所指
  幫助詐欺取財之犯行，原判決為被告卓冠華無罪之諭知，並無
  不合，檢察官上訴仍執前詞為爭執，核無理由，應予駁回。
據上論斷，應依刑事訴訟法第368條、第369條第1項前段、第364
條、第299條第1項前段，判決如主文。
本案由檢察官陳孟黎提起公訴，檢察官黃國宸追加起訴及移送併
辦，檢察官林卓儀、黃紋綦移送併辦，檢察官彭聖斐提起上訴，
檢察官何明楨到庭執行職務。
中　　華　　民　　國　　110 　年　　12　　月　　16　　日
                  刑事第十九庭  審判長法　官  曾淑華
                                      法　官  許文章
　                                    法  官  陳文貴
以上正本證明與原本無異。
本件被告曾昭隆、卓冠華部分均不得上訴。
被告趙尹晨部分，如不服本判決，應於收受送達後20日內向本院
提出上訴書狀，其未敘述上訴之理由者並得於提起上訴後20日內
向本院補提理由書（均須按他造當事人之人數附繕本）「切勿逕
送上級法院」。
                                      書記官  謝秀青
中　　華　　民　　國　　110 　年　　12　　月　　16　　日

附錄：本案論罪科刑法條全文
中華民國刑法第339條第1項
意圖為自己或第三人不法之所有，以詐術使人將本人或第三人之
物交付者，處5年以下有期徒刑、拘役或科或併科50萬元以下罰
金。
中華民國刑法第210條
偽造、變造私文書，足以生損害於公眾或他人者，處5年以下有
期徒刑。
中華民國刑法第216條
行使第210條至第215條之文書者，依偽造、變造文書或登載不實
事項或使登載不實事項之規定處斷。
　
附表一（追加起訴及趙尹晨移送併辦部分，106年度少連偵字第4
03號、106年度偵字第29664號、106年度偵字第31688號、106年
度偵字第34690號）：
編號 被害人 犯罪事實 詐騙金額 匯入帳戶 領款時間 領款金額 是否提告 曾昭隆主文欄 1 林憲德 詐欺集團成員先後於105 年7 月13日15時42分許、105 年7 月14日11時7 分許，使用門號0000000000號，撥打電話予林憲德，佯稱為甫變更電話號碼之友人曹昌來，急需借款云云，致林憲德陷於錯誤，依詐欺集團成員指示，於105 年7 月14日12時54分許，將8 萬元匯入右列帳戶，嗣由車手曾昭隆於右列時間提領 8 萬元 郭三乾（所涉幫助詐欺罪嫌，另為不起訴處分），遠東商業銀行（帳號：0000000000000號） 105年7月14日13時9分許至同日13時10分許 8 萬元（分4次提領） 是 曾昭隆共同犯詐欺取財罪，處有期徒刑伍月，如易科罰金，以新臺幤壹仟元折算壹日。 2 林俊忠 詐欺集團成員先後於105 年7 月13日20時許、105 年7 月14日10時許，使用門號0000000000號，撥打電話予林俊忠，佯稱為甫變更電話號碼之友人阿嘉，急需借款云云，致林俊忠陷於錯誤，依詐欺集團成員指示，於105 年7月15日14時許，將10萬元匯入右列帳戶，嗣由車手曾昭隆於右列時間提領 10萬元 郭三乾（所涉幫助詐欺罪嫌，另為不起訴處分），遠東商業銀行（帳號：0000000000000號） 105年7月15日14時4分許至同日14時10分許 10萬元（分5次提領） 否 曾昭隆共同犯詐欺取財罪，處有期徒刑伍月，如易科罰金，以新臺幤壹仟元折算壹日。未扣案之犯罪所得新臺幣貳仟元沒收之，於全部或一部不能沒收或不宜執行沒收時，追徵其價額。 3 彭彥鸞 詐欺集團成員先後於105 年7 月13日17時40分許、105 年7 月14日14時11分許，使用門號0000000000號，撥打電話予彭彥鸞，佯稱為甫變更電話號碼之同事廖紫君，急需借款云云，致彭彥鸞陷於錯誤，依詐欺集團成員指示，於105 年7 月14日15時7 分許，將6 萬元匯入右列帳戶，嗣由車手曾昭隆於右列時間提領 6 萬元 楊子培（所涉幫助詐欺罪，業經臺灣臺中地方法院以106 年度沙簡字第46號判決確定），合作金庫銀行（帳號：0000000000000 號） 105年7月14日15時16分許至同日15時17分許 6 萬元（分3次提領） 是 曾昭隆共同犯詐欺取財罪，處有期徒刑伍月，如易科罰金，以新臺幤壹仟元折算壹日。未扣案之犯罪所得新臺幣壹仟貳佰元沒收之，於全部或一部不能沒收或不宜執行沒收時，追徵其價額。 4 洪玉純 詐欺集團成員於105年7 月14日17時56分許，先後使用號碼+00000000000、+000000000撥打電話予洪玉玉純，佯稱其先前網路購物之付款設定有誤，需至自動櫃員機取消設定云云，致洪玉純陷於錯誤，依詐欺集團成員指示，於105 年7 月14日18時59分許，將2 萬9,989 元匯入右列帳戶，嗣由車手曾昭隆於右列時間提領 2 萬9,989 元 陳永強（所涉幫助詐欺罪嫌，另為不起訴處分），彰化商業銀行（帳號：000000000000號） 105年7月14日18時6分許至同日19時44分許 2 萬9,989 元（計入被害人廖惠子所匯款項，共提領12萬元） 是 曾昭隆共同犯詐欺取財罪，處有期徒刑伍月，如易科罰金，以新臺幤壹仟元折算壹日。未扣案之犯罪所得新臺幣伍佰玖拾玖元沒收之，於全部或一部不能沒收或不宜執行沒收時，追徵其價額。 5 廖惠子 詐欺集團成員先後於105 年7 月14日17時42分許、105 年7 月14日18時9 分許，分別使用號碼+000000000000 、+000000000000 撥打電話予廖惠子，佯稱其先前網路購物之付款設定有誤，需至自動櫃員機取消設定云云，致廖惠子陷於錯誤，依詐欺集團成員指示，先後於105 年7 月14日18時58分許、同日19時6 分許、同日19時41分許，分別將2 萬9,998 元、2 萬9,998元、2 萬9,985 元匯入右列帳戶，嗣由車手曾昭隆於右列時間提領 8 萬9,981 元 陳永強（所涉幫助詐欺罪嫌，另為不起訴處分），彰化商業銀行（帳號：000000000000號） 105年7月14日18時6分許至同日19時44分許 8 萬9,981 元（計入被害人洪玉純所匯款項，共提領12萬元） 否 曾昭隆共同犯詐欺取財罪，處有期徒刑伍月，如易科罰金，以新臺幤壹仟元折算壹日。未扣案之犯罪所得新臺幣壹仟陸佰元沒收之，於全部或一部不能沒收或不宜執行沒收時，追徵其價額。 6 鄧丞軒 詐欺集團成員於105年10月5 日10時16分許，使用門號0000000000號，撥打電話予鄧丞軒，佯稱為甫變更電話號碼友人阿峰，急需借款云云，致鄧丞軒陷於錯誤，依詐欺集團成員指示，於105 年10月5 日11時23分許，將15萬元匯入右列帳戶，嗣由車手曾昭隆於右列時間提領。 15萬元 王永能（原名：王群富，所涉幫助詐欺罪嫌，業經為不起訴處分），華南商業銀行（帳號：000000000000號） 105年10月5日11時59分許至翌（6）日0 時5 分許 15萬元（分8筆提領） 是 曾昭隆共同犯詐欺取財罪，處有期徒刑陸月，如易科罰金，以新臺幤壹仟元折算壹日。未扣案之犯罪所得新臺幣參仟元沒收之，於全部或一部不能沒收或不宜執行沒收時，追徵其價額。 7 梁信川 詐欺集團成員先後於105 年10月4 日8 時55分許、105 年10月5 日12時36分許，使用門號0000000000號，撥打電話予梁信川，佯稱為甫變更電話號碼友人舜哥，急需借款云云，致梁信川陷於錯誤，依詐欺集團成員指示，先後於105 年10月5 日12時36分許、同日14時33分許，分別將10萬元、10萬元匯入右列帳戶，嗣由車手曾昭隆於右列時間提領 20萬元 許凱銘（所涉幫助詐欺罪，業經本院以106 年度簡字第4840號判決確定），郵局（帳號：00000000000000號） 105年10月5日12時50分許至翌（6）日0 時3 分許 20萬元（分4次提領） 是 曾昭隆共同犯詐欺取財罪，處有期徒刑陸月，如易科罰金，以新臺幤壹仟元折算壹日。未扣案之犯罪所得新臺幣肆仟元沒收之，於全部或一部不能沒收或不宜執行沒收時，追徵其價額。 8 張子望 詐欺集團成員於105年10月6 日14時10分許，使用門號0000000000號，撥打電話予張子望，佯稱為甫變更電話號碼友人謝東華，急需借款云云，致張子望陷於錯誤，依詐欺集團成員指示，於105 年10月6 日16時43分許，將3 萬元匯入右列帳戶，嗣由車手曾昭隆於右列時間提領 3 萬元 許凱銘（所涉幫助詐欺罪，業經本院以106 年度簡字第4840號判決確定），郵局（帳號：00000000000000號） 105年10月6日16時56分許 3 萬元（分2筆提領） 是 曾昭隆共同犯詐欺取財罪，處有期徒刑伍月，如易科罰金，以新臺幤壹仟元折算壹日。未扣案之犯罪所得新臺幣陸佰元沒收之，於全部或一部不能沒收或不宜執行沒收時，追徵其價額。 9 張綵妘 詐欺集團成員於105年10月7 日10時許，使用門號0000000000號，撥打電話予張綵妘，佯稱為甫變更電話號碼之外孫張景盛，急需借款云云，致張綵妘陷於錯誤，依詐欺集105 年10月7日13時11分許，將2萬元匯入右列帳戶，嗣由車手曾昭隆於右列時間提領 2 萬元 王永能（原名：王群富，所涉幫助詐欺罪嫌，業經為不起訴處分），華南商業銀行（帳號：000000000000號） 105年10月7日13時24分許 2 萬元 是 曾昭隆共同犯詐欺取財罪，處有期徒刑伍月，如易科罰金，以新臺幤壹仟元折算壹日。未扣案之犯罪所得新臺幣肆佰元沒收之，於全部或一部不能沒收或不宜執行沒收時，追徵其價額。 10 陳艷玲 詐欺集團成員於105年10月7 日11時許，使用門號0000000000號，撥打電話予陳艷玲，佯稱為甫變更電話號碼之表弟阿滋，急需借款云云，致陳艷玲陷於錯誤，依詐欺集團成員指示，於105 年10月7 日14時28分許，將5 萬元匯入右列帳戶，嗣由車手曾昭隆於右列時間提領 5 萬元 許凱銘（所涉幫助詐欺罪，業經本院以106 年度簡字第4840號判決確定），郵局（帳號：00000000000000號） 105年10月7日14時42分許 5 萬元 是 曾昭隆共同犯詐欺取財罪，處有期徒刑伍月，如易科罰金，以新臺幤壹仟元折算壹日。未扣案之犯罪所得新臺幣壹仟元沒收之，於全部或一部不能沒收或不宜執行沒收時，追徵其價額。 11 劉秀雲 詐欺集團成員於105年10月7 日12時4 分許，使用門號0000000000號，撥打電話予劉秀雲，佯稱為甫變更電話號碼之友人阿琪，急需借款云云，致劉秀雲陷於錯誤，依詐欺集團成員指示，於105 年10月7 日13時28分許，將5 萬元匯入右列帳戶，嗣由車手曾昭隆於右列時間提領 5 萬元 王永能（原名：王群富，所涉幫助詐欺罪嫌，業經為不起訴處分），華南商業銀行（帳號：000000000000號） 帳戶遭凍結，無法提款。 帳戶遭凍結，幸未遭領出 是 曾昭隆共同犯詐欺取財罪，處有期徒刑肆月，如易科罰金，以新臺幤壹仟元折算壹日。 12 王呂碧珠 詐欺集團成員先後於105 年10月6 日14時許、105 年10月7 日11時許，使用門號0000000000號，撥打電話予王呂碧珠，佯稱為甫變更電話號碼之友人曾小雲，急需借款云云，致王呂碧珠陷於錯誤，依詐欺集團成員指示，於105年10月7 日13時52分許，將8 萬元匯入右列帳戶，嗣由車手曾昭隆於右列時間提領 8 萬元 許凱銘（所涉幫助詐欺罪，業經本院以106 年度簡字第4840號判決確定），郵局（帳號：00000000000000號） 105年10月7日13時58分許至同日14時許 8 萬元（分4次提領） 否 曾昭隆共同犯詐欺取財罪，處有期徒刑伍月，如易科罰金，以新臺幤壹仟元折算壹日。未扣案之犯罪所得新臺幣壹仟陸佰元沒收之，於全部或一部不能沒收或不宜執行沒收時，追徵其價額。 13 馬淑萍 詐欺集團成員於105年10月8 日18時許，使用號碼+000000000撥打電話予馬淑萍，佯稱其先前網路購物之付款設定有誤，需至自動櫃員機取消設定云云，致馬淑萍陷於錯誤，依詐欺集團成員指示，於105 年10月8 日19時46分許，將2 萬9,985 元匯入右列帳戶，嗣由車手曾昭隆於右列時間提領 2 萬9,985元 許凱銘（所涉幫助詐欺罪，業經本院以106 年度簡字第4840號判決確定），郵局（帳號：00000000000000號） 105年10月8日19時54分許至同日19時56分許 2 萬9,985 元（若計入被害人張瑋庭匯入之款項，共提領4萬9,000元） 是 曾昭隆共同犯詐欺取財罪，處有期徒刑伍月，如易科罰金，以新臺幤壹仟元折算壹日。未扣案之犯罪所得新臺幣伍佰玖拾玖元沒收之，於全部或一部不能沒收或不宜執行沒收時，追徵其價額。 14 張瑋庭 詐欺集團成員於105年10月8 日18時許，使用號碼+000000000000 撥打電話予張瑋庭，佯稱其先前網路購物之付款設定有誤，需至自動櫃員機取消設定云云，致張瑋庭陷於錯誤，依詐欺集團成員指示，先後於105 年10月8 日19時42分許、19時45分許，將9,988 元、1萬22元匯入右列帳戶，嗣由車手即被告曾昭隆於右列時間提領 2 萬10元 許凱銘（所涉幫助詐欺罪，業經本院以106 年度簡字第4840號判決確定），郵局（帳號：00000000000000號） 105年10月8日19時54分許至同日19時56分許 2 萬10元（若計入被害人馬淑萍匯入之款項，共提領4萬9,000元） 是 曾昭隆共同犯詐欺取財罪，處有期徒刑伍月，如易科罰金，以新臺幤壹仟元折算壹日。 15 周佳嫻 詐欺集團成員於105年10月8 日18時45分許，使用號碼+000000000、+0000000000撥打電話予周佳嫻，佯稱其先前網路購物之付款設定有誤，需至自動櫃員機取消設定云云，致周佳嫻陷於錯誤，依詐欺集團成員指示，於105 年10月8 日20時6 分許，將2 萬9,985 元匯入右列帳戶，嗣由車手曾昭隆於右列時間提領 2 萬9,985元 許凱銘（所涉幫助詐欺罪，業經本院以106 年度簡字第4840號判決確定），郵局（帳號：00000000000000號） 105年10月8日20時9分許至同日20時10分許 2 萬9,985 元（分2 次提領） 是 曾昭隆共同犯詐欺取財罪，處有期徒刑伍月，如易科罰金，以新臺幤壹仟元折算壹日。未扣案之犯罪所得新臺幣伍佰玖拾玖元沒收之，於全部或一部不能沒收或不宜執行沒收時，追徵其價額。 16 陳美惠 詐欺集團成員於105年10月4 日10時48分許，使用門號0000000000號，撥打電話予陳美惠，佯稱為甫變更電話號碼之友人林佳儒，急需借款云云，致陳美惠陷於錯誤，依詐欺集團成員指示，先後於105 年10月6 日14時26分許、105 年10月7 日16時55分許、16時58分許、17時5 分許、17時14分許，分別將10萬元、3 萬元、3 萬元、3 萬元、3 萬元、匯入右列帳戶，嗣由車手曾昭隆於右列時間提領 22萬元 王禹仁（所涉幫助詐欺罪嫌，另為不起訴處分），中國信託商業銀行（帳號：000000000000號） 105年10月6日14時52分許至105年10月8日3時55分許 22萬元（分8次提領） 是 曾昭隆共同犯詐欺取財罪，處有期徒刑陸月，如易科罰金，以新臺幤壹仟元折算壹日。未扣案之犯罪所得新臺幣肆仟肆佰元沒收之，於全部或一部不能沒收或不宜執行沒收時，追徵其價額。 17 張錫鈴 詐欺集團成員於105年10月13日10時30分許，使用門號0000000000號，撥打電話予張錫鈴，佯稱為甫變更電話號碼之友人陳暉元，急需借款云云，致張錫鈴陷於錯誤，依詐欺集團成員指示，於105 年10月13日14時32分許，將2萬元匯入右列帳戶，嗣由車手曾昭隆於右列時間提領 2 萬元 王禹仁（所涉幫助詐欺罪嫌，另為不起訴處分），中國信託商業銀行（帳號：000000000000號） 105年10月13日15時許 2 萬元 否 曾昭隆共同犯詐欺取財罪，處有期徒刑伍月，如易科罰金，以新臺幤壹仟元折算壹日。未扣案之犯罪所得新臺幣肆佰元沒收之，於全部或一部不能沒收或不宜執行沒收時，追徵其價額。 18 洪英惠 詐欺集團成員於105年10月21日11時30分許，使用門號0000000000號，撥打電話予洪英惠，佯稱為甫變更電話號碼之同學淑珍，急需借款云云，致洪英惠陷於錯誤，依詐欺集團成員指示，於105 年10月21日14時31分許，將6 萬元匯入右列帳戶，嗣由車手曾昭隆於右列時間提領 6 萬元 王禹仁（所涉幫助詐欺罪嫌，另為不起訴處分），中國信託商業銀行（帳號：000000000000號） 105年10月21日14時47分許 6 萬元 是 曾昭隆共同犯詐欺取財罪，處有期徒刑伍月，如易科罰金，以新臺幤壹仟元折算壹日。未扣案之犯罪所得新臺幣壹仟貳佰元沒收之，於全部或一部不能沒收或不宜執行沒收時，追徵其價額。 19 陳益勝 詐欺集團成員於105年10月26日16時38分許，使用蔡昆霖申辦提供之門號0000000000號，撥打電話予陳益勝，佯稱為甫變更電話號碼之友人，急需借款云云，致陳益勝陷於錯誤，依詐欺集團成員指示，於105 年10月27日13時10分許，將5 萬元匯入右列帳戶，嗣由車手曾昭隆於右列時間提領 5 萬元 梁柏享（所涉幫助詐欺罪，業經臺灣嘉義地方法院以106 年度嘉簡字第386號判決有罪確定），新光商業銀行（帳號：0000000000 號） 105年10月27日13時19分許至同日13時21分許 5 萬元（分3筆提領） 否 曾昭隆共同犯詐欺取財罪，處有期徒刑伍月，如易科罰金，以新臺幤壹仟元折算壹日。未扣案之犯罪所得新臺幣壹仟元沒收之，於全部或一部不能沒收或不宜執行沒收時，追徵其價額。 20 鄒智州 詐欺集團成員於105年10月27日15時許，使用吳韋廷以其不知情之父親吳光第名義申辦提供之門號0000000000號，撥打電話予鄒智州，佯稱為甫變更電話號碼之廠商陳家誠，急需借款云云，致鄒智州陷於錯誤，依詐欺集團成員指示，於105 年10月27日16時18分許，將6 萬元匯入右列帳戶，嗣由車手曾昭隆於右列時間提領 6 萬元 梁柏享（所涉幫助詐欺罪，業經臺灣嘉義地方法院以106 年度嘉簡字第386號判決有罪確定），新光商業銀行（帳號：0000000000000 號） 105年10月27日16時48分許至翌（28）日0 時6 分許 6 萬元（若計入帳戶內原有款項，共提領8 萬元） 是 曾昭隆共同犯詐欺取財罪，處有期徒刑伍月，如易科罰金，以新臺幤壹仟元折算壹日。未扣案之犯罪所得新臺幣壹仟貳佰元沒收之，於全部或一部不能沒收或不宜執行沒收時，追徵其價額。 21 王豫宜 詐欺集團成員先後於105 年10月26日16時許、105 年10月27日11時許，使用陳佳揚申辦提供之門號0000000000號，撥打電話予王豫宜，佯稱為甫變更電話號碼之友人秀珠，急需借款云云，致王豫宜陷於錯誤，依詐欺集團成員指示，於105 年10月27日14時20分許，將2萬元匯入右列帳戶，嗣由車手曾昭隆於右列時間提領 2 萬元 梁柏享（所涉幫助詐欺罪，業經臺灣嘉義地方法院以106 年度嘉簡字第386號判決有罪確定），新光商業銀行（帳號：0000000000000 號） 105年10月27日14時30分許 2 萬元 否 曾昭隆共同犯詐欺取財罪，處有期徒刑伍月，如易科罰金，以新臺幤壹仟元折算壹日。未扣案之犯罪所得新臺幣肆佰元沒收之，於全部或一部不能沒收或不宜執行沒收時，追徵其價額。 22 張榮成 詐欺集團成員先後於105 年11月13日20時13分許、105 年11月14日10時30分許、105 年11月17日14時44分許，使用陳佳揚申辦提供之門號0000000000號，撥打電話予張榮成，佯稱為甫變更電話號碼之友人施義芳，急需借款云云，致張榮成陷於錯誤，依詐欺集團成員指示，先後於105 年11月14日11時許、105年11月17日14時50分許，分別將9 萬元、6 萬元匯入右列帳戶，嗣由不詳車手於右列時間提領 9 萬元 陳力瑋（所涉幫助詐欺罪嫌，業經為不起訴處分），國泰世華商業銀行（帳號：00000000000000號） 105年11月14日11時後某時許 9 萬元 否     6 萬元 才嘉峻（所涉幫助詐欺罪嫌，業經為不起訴處分），國泰世華商業銀行（帳號000000000000號） 105年11月17日14時50分後某時許 2 萬元   

附表二：
編號 被害人 詐騙時間 詐騙方法 匯款時間 匯款地點 匯款金額 匯入帳戶 1 莊銘庭 105 年11月9 日下午5 時18分、105年11月10日上午11時21分 使用0000000000號行動電話門號致電莊銘庭，以猜猜我是誰之手法冒充莊銘庭友人，佯稱急需支付1 筆貨款，請莊銘庭匯款供暫時周轉 105 年11月10日中午12時19分 臺北市大安區仁愛路4段341 號 3 萬元 張哲豪（所涉幫助詐欺取財罪，業經臺灣新北地方法院以106年度簡字第4196號判決確定）名下中國信託銀行○○分行000000000000號 2 范政文 105 年11月21日晚間某時、105 年11月22日上午10時45分 使用0000000000號行動電話門號致電范政文，以猜猜我是誰之手法冒充范政文友人「楊教練」，佯稱急需支付廠商貨款，向范政文借款13萬元周轉 105 年11月22日中午12時30分、中午12時57分、下午2時57分 臺南市永康區八德街140 巷3 弄8 號 13萬元 陳柏瑞（所涉幫助詐欺取財罪，業經臺灣士林地方法院以106 年度審簡字第1442號判決確定）名下富邦銀行松南分行000000000000號 3 吳宏順 105 年11月22日上午10時許 使用0000000000號行動電話門號致電吳宏順，以猜猜我是誰之手法冒充吳宏順友人「阿添」，佯稱投資運動器材急需支付9 萬元款項，向吳宏順借款周轉 105 年11月22日上午11時許 嘉義市西區仁愛路395號（無摺存款） 2 萬元 同上 

附表三：
編號 申辦之門號 申辦之時、地 偽造之文件名稱 偽造署押、盜用印文數量 卷證所在頁數  1 0000000000 105年10月8日遠傳電信台北松山加盟門市 預付卡申請書 申請人簽章欄：「吳光第」署押１枚 詳偵字第1838號卷第62頁    遠傳行動電話服務代辦委託書 立書人姓名及簽章欄：「吳光第」署押1枚 詳偵字第1838號卷第65頁  2 0000000000 105年10月8日遠傳電信台北松山加盟門市 預付卡申請書 申請人簽章欄：「吳光第」署押１枚 詳偵字第1838號卷第67頁    遠傳行動電話服務代辦委託書 立書人姓名及簽章欄：「吳光第」署押1枚 詳偵字第1838號卷第70頁  3 0000000000 105年10月8日遠傳電信台北松山加盟門市 預付卡申請書 申請人簽章欄：「吳光第」署押１枚 詳偵字第1838號卷第72頁    遠傳行動電話服務代辦委託書 立書人姓名及簽章欄：「吳光第」署押1枚 詳偵字第1838號卷第75頁  4 0000000000 105年10月8日遠傳電信台北松山加盟門市 預付卡申請書 申請人簽章欄：「吳光第」署押１枚 詳偵字第1838號卷第77頁    遠傳行動電話服務代辦委託書 立書人姓名及簽章欄：「吳光第」署押1枚 詳偵字第1838號卷第80頁  5 0000000000 105年10月8日遠傳電信台北松山加盟門市 預付卡申請書 申請人簽章欄：「吳光第」署押１枚 詳偵字第1838號卷第91頁  6 0000000000 105年10月9日遠傳電信三重重新一門市 預付卡申請書 申請人簽章欄：「吳光第」印文１枚 詳偵字第1838號卷第94頁  7 0000000000 105年10月9日遠傳電信三重重新一門市 預付卡申請書 申請人簽章欄：「吳光第」印文１枚 詳偵字第1838號卷第97頁  8 0000000000 105年10月9日遠傳電信三重重新一門市 預付卡申請書 申請人簽章欄：「吳光第」印文１枚 詳偵字第1838號卷第98頁  9 0000000000 105年10月9日遠傳電信三重重新一門市 預付卡申請書 申請人簽章欄：「吳光第」印文１枚 詳偵字第1838號卷第100頁  10 0000000000 105年10月9日遠傳電信三重重新一門市 預付卡申請書 申請人簽章欄：「吳光第」印文１枚 詳偵字第1838號卷第102頁